臺灣臺中地方法院刑事判決              99年度訴字第3662號
公  訴  人  臺灣臺中地方法院檢察署檢察官
被      告  陳建宏
            洪榮讀
上二人共同
選任辯護人  楊淑琍律師
被      告  張正杰
上  一  人
選任辯護人  朱逸群律師
            蕭立俊律師
被      告  李世禎
            林蕙君
上  一  人
選任辯護人  黃銘煌律師
上列被告因偽造文書等案件，經檢察官提起公訴（99年度偵字第
6361號、9721號、17355號、17356號、17357號、17358號、1735
9號、17360號），及就被告洪榮讀、李世禎共同犯罪同一案件部
分移送併辦處理（99年度偵字第27282號、27318號、100年度偵
字第2265號），本院判決如下：
    主    文
陳建宏犯如附表二所示之各罪，各處如附表二「主刑及從刑欄」
所示之刑。應執行如附表二「應執行刑欄」所示之刑（含主刑及
從刑）。主刑部分緩刑伍年。並應向國庫支付新臺幣拾萬元。
洪榮讀犯如附表三所示之各罪，各處如附表三「主刑及從刑欄」
所示之刑。應執行如附表三「應執行刑欄」所示之刑（含主刑及
從刑）。
張正杰犯如附表四所示之各罪，各處如附表四「主刑及從刑欄」
所示之刑。應執行如附表四「應執行刑欄」所示之刑（含主刑及
從刑）。
李世禎共同行使偽造公文書，足以生損害於公眾及他人，處有期
徒刑壹年貳月。如附件一編號33、34、35、36、37、38號所示偽
造之印文、署名及未扣案如附件二編號12、13、14號所示印章均
沒收。
林蕙君共同犯詐欺取財罪，處有期徒刑陸月，如易科罰金，以新
臺幣壹仟元折算壹日。
    犯罪事實
一、陳建宏、洪榮讀及張正杰分別係新光產物保險股份有限公司
    台中分公司（以下簡稱：新光產物保險公司）前理賠科科長
    、科員及營業人員，各於民國（下同）99年4月30日、98年6
    月間及94年9月30日離職。詎陳建宏、洪榮讀與張正杰竟共
    同基於意圖為自己不法所有及行使偽造公文書、行使偽造私
    文書、行使業務上文書登載不實之犯意聯絡，由張正杰先向
    真實姓名、年籍不詳綽號「阿砲」之成年男子，分別以新臺
    幣（下同）8萬元、7萬元之代價，各購得偽造之臺灣臺中地
    方法院檢察署空白舊版與新版相驗屍體證明書各10餘份（其
    上均有偽造之臺灣臺中地方法院檢察署印文1枚），並分別
    向有犯意聯絡之如附表一編號1-6號所示之林志俊、李良淇
    、周文德、簡群益、陳新富（林志俊、李良淇、周文德、簡
    群益、陳新富五人部分另行審結）、李世禎等人，取得林志
    俊、李良淇、周文德、簡群益、李世禎及陳新富兄長陳新興
    之金融機構帳戶存摺（帳號詳如附表一編號1-6號行為人分
    工偽造之情節及新光產物保公司受騙付款之時間、金額欄所
    示）及身分證影本、戶籍謄本等資料後，再由張正杰與洪榮
    讀利用共同偽造如附件二所示之印章，及共同偽造如附件二
    所示之印文（其中除灣臺中地方法院檢察署相驗屍體證書上
    原有偽造之臺灣臺中地方法院檢察署印文1枚外，其他印文
    均為張正杰與洪榮讀偽造）製作如附表一編號1-6號所示之
    私文書、公文書（詳如附表一編號1-6號行為人分工偽造之
    情節及新光產物保公司受騙付款之時間、金額欄所示），偽
    以如附表一編號1-6號所示之林賴招治等人（詳如附表一編
    號1-6號理賠案件之死者欄所示）因車禍身亡等情，再持以
    於附表一編號1-6號所示之96年1月12日等時間（詳如附表一
    編號1-6號行為人分工偽造之情節及新光產物保公司受騙付
    款之時間、金額欄所示），分別向新光產物保險公司申請強
    制汽車責任保險理賠。洪榮讀則在其業務上所掌之「汽車理
    賠案初步記錄暨理算書」、「汽車險賠案紀錄表」、「車禍
    肇事查證資料表」等文書上製作內容不實之如附表一編號1-
    6號所示之被保險人為林蕙君等人（詳如附表一編號1-6號理
    賠案件之死者欄所示）之死亡理賠事件，批示「擬以1,500,
     000元賠付」、「死亡給付1,5000,000」等，再由洪榮讀或
    陳建宏在「科長」、「主管」欄蓋用陳建宏之職章，表彰該
    等虛偽之理賠事件屬實，再由陳建宏層報新光產物保險公司
    ，致新光產物保險公司陷於錯誤，而於附表一所示之時間（
    詳如附表一編號1-6號行為人分工偽造之情節及新光產物保
    公司受騙付款之時間、金額欄所示），各匯款強制汽車責任
    保險金150萬元至指定之帳戶（帳戶號碼詳如附表一編號1-6
    號行為人分工偽造之情節及新光產物保公司受騙付款之時間
    、金額欄所示）內，再由張正杰與林志俊等人提領款項，扣
    除林志俊等人分得如附表一編號1-6號所示之金額（詳如附
    表一編號1-6號行為人分工偽造之情節及新光產物保公司受
    騙付款之時間、金額欄所示）後，餘由張正杰與洪榮讀、陳
    建宏朋分，足生損害於新光產物保險公司、該公司強制汽車
    責任保險之全體要保人、及附件一、二所示被偽造署名、印
    文、印章之人。
二、另陳建宏與洪榮讀、林蕙君共同基於意圖為自己不法之所有
    及行使業務上文書登載不實之犯意聯絡，明知林蕙君之弟林
    坤志係自殺身亡，而非車禍意外死亡，為詐領強制汽車責任
    保險金，由林蕙君提供林坤志死亡證明書、除戶戶籍謄本、
    其母林許申請之花旗（台灣）銀行麥寮分行000-00000000
    000000號帳戶資料，再由洪榮讀於96年10月5日，在其業務
    上所掌之「汽車理賠案初步記錄暨理算書」、「汽車險賠案
    紀錄表」、「車禍肇事查證資料表」等文書（以上文書業已
    因故滅失），記載內容不實之如附表一編號7所示之理賠事
    件，再由洪榮讀、陳建宏用印，表彰該等虛偽之理賠事件屬
    實，層報公司，致新光產物保險公司陷於錯誤，而於96年10
    月26日匯款150萬元至林許之前開帳戶內，並由洪榮讀以
    林蕙君交付之金融卡及密碼分次領款後，由林蕙君分得50萬
    元，餘由陳建宏與洪榮讀朋分，足生損害於新光產物保險公
    司及該公司強制汽車責任保險之全體要保人。
三、嗣於99年3月3日，張正杰向臺中市政府警察局（改制前為臺
    中市警察局）第一分局自首，經警循線查獲，並扣得洪榮讀
    詐領保險金所得之現金13萬元及共同被告李良淇所有日盛銀
    行00000000000帳號存摺1本、金融卡1張、共同被告周文德
    有台中縣烏日鄉農會00000000000000帳號存摺1本、金融卡
    1張。
四、案經臺中市政府警察局第一分局報告及灣臺新竹地方法院檢
    察署呈請臺灣高等法院檢察署移轉臺灣臺中地方法院檢察署
    檢察官偵查起訴及臺灣臺中地方法院檢察署就被告洪榮讀、
    李世禎共同犯罪之同一案件部分（即附表一編號6部分），
    移送併辦處理（99年度偵字第27282號、27318號、100年度
    偵字第2265號）。
    理    由
壹、證據能力部分：
一、按被告以外之人於審判外之言詞或書面陳述，除法律有規定
    者外，不得作為證據。被告以外之人於偵查中向檢察官所為
    之陳述，除顯有不可信之情況者外，得為證據。被告以外之
    人於審判外之陳述，雖不符前四條之規定，而經當事人於審
    判程序同意作為證據，法院審酌該言詞陳述或書面陳述作成
    時之情況，認為適當者，亦得為證據。當事人、代理人或辯
    護人於法院調查證據時，知有第159條第1項不得為證據之情
    形，而未於言詞辯論終結前聲明異議者，視為有前項之同意
    。刑事訴訟法第159條第1項、第159條之1第2項、第159條之
    5分別定有明文。經查：
（一）證人即共同被告陳建宏、洪榮讀、張正杰、證人林許於
      偵查中向檢察官所為證述，雖係被告以外之人於審判外之
      言詞陳述，為傳聞證據，然其等於偵查中向檢察官所為證
      述，既經具結（見臺灣臺中地方法院99年度偵字第6361號
      卷，以下簡稱99偵第6361號卷，第65、75、76、77、84、
      94、96、97頁），且本院審酌該等言詞陳述係由證人出於
      自由意識而陳述，又無其他證據足認該等陳述有何顯不可
      信之情事等一切情況，依刑事訴訟法第159條之1第2項規
      定，認上開證人於偵訊中之證述，得採為認定本件犯罪事
      實所憑之證據。
（二）證人即共同被告陳建宏、洪榮讀、張正杰、李志俊、李良
      淇、周文德、簡群益、陳新富、林蕙君、證人陳新興、林
      美芳、甘文祺、顏詩蓉、吳幸津於警詢、檢察事務官詢問
      及檢察官訊問時之證述，雖係被告以外之人於審判外之言
      詞陳述，為傳聞證據，然被告於本院準備程序既同意將之
      引為證據（本院卷一第10─11頁），且經本院於審理時當
      庭直接提示而為合法之調查，被告未於言詞辯論終結前聲
      明異議，本院復審酌該等言詞陳述係由證人出於自由意識
      而陳述，並無非法取證之情況，依刑事訴訟法第159條之5
      之規定，認上開證人於警詢、檢察事務官詢問及檢察官訊
      問時之證述，應得採為認定本件犯罪事實所憑之證據。
二、按現行刑事訴訟法第287條之2規定「法院就被告本人之案件
    調查共同被告時，該共同被告準用有關人證之規定」，即共
    同被告對於其他共同被告之案件而言，為被告以外之第三人
    ，本質上屬於證人，為確保被告對證人之對質詰問權，證人
    於審判中，應依法定程序，到場具結陳述，並接受被告之詰
    問，其陳述始得作為認定被告犯罪事實之判斷依據。又按共
    同被告對於其他被告之案件而言，為被告以外之第三人，性
    質上屬於證人，惟法院若已於審判中使該共同被告立於證人
    之地任，接受其他共同被告之對質詰問，則該共同被告於警
    詢、偵查及審判中以犯罪嫌疑人或被告身分所為陳述，自有
    證據能力（參見最高法院100年度臺上字第1020號判決意旨
    ）。本件就其他共同被告之供述部分，除被告林蕙君請求詰
    問被告陳建宏、洪榮讀外，本案被告及檢察官於本院準備及
    審理程序時就本判決引用之共同被告警、偵訊筆錄，均表示
    對該項證據能力無意見而同意作為證據，且本院審酌上開證
    據作成時，並無不當取證之情形，認為以之作為本案之證據
    亦屬適當，揆諸前開說明，自有證據能力；至於本件證人即
    共同被告陳建宏、洪榮讀於本院審理時，業以證人身分作證
    ，並經交互詰問及訊問，已確實保障被告林蕙君之對質詰問
    權，依前開說明，本院認以證人陳建宏、洪榮讀於警詢、偵
    查及本院審理時之證述自具有證據能力。
三、又「下列文書亦得為證據：一、除顯有不可信之情況外，公
    務員職務上製作之紀錄文書、證明文書。二、除顯有不可信
    之情況外，從事業務之人於業務上或通常業務過程所須製作
    之紀錄文書、證明文書。三、除前二款之情形外，其他於可
    信之特別情況下所製作之文書。」，刑事訴訟法第159條之4
    定有明文。經查，本案下列所引用林坤志真正臺灣雲林地方
    法院檢察署相驗屍體證明書一份（見臺灣新竹地方法院檢察
    署98年度他字第1660號卷，以下簡稱98他1660號卷，第7頁
    ）、李清淇真正死亡證明書1份（見臺灣臺中地方法院檢察
    署99年度偵字第9721號，以下簡稱99偵第9721號卷，第201
    頁）、賴邱枝花真正死亡證明書1份（見99偵第9721號第198
    頁）、新光產物保險公司製作之受款帳戶明細表1份（見本
    院卷一第157─163頁）、帳戶明細表1份、林許申請之花
    旗（台灣）銀行麥寮分行帳戶96年10月1日至96年11月4日交
    易明細及提款時間資料1份、帳戶明細表1份（見本院卷一第
    184─188頁）、100年10月24日花旗（台灣）銀行麥寮分行
    更正函及所附林許之帳戶相關資料（本院卷二第5─7頁）
    ，分別是公務員職務上製作證明文書，及從事業務之人於業
    務上或通常業務過程所須製作之紀錄文書、證明文書，且無
    顯有不可信之情況，自有證據能力。
四、再關於非供述證據之物證，性質上並非供述證據，應無傳聞
    法則規定之適用；如該非供述證據非出於違法取得，並已依
    法踐行調查程序，即不能謂無證據能力（最高法院97年度臺
    上字第1401號、6153、3854號判決要旨參照）。本判決下列
    所引用之非供述證據，其無傳聞法則之適用，且與本案具有
    關聯性，被告於本院審理時對於系爭非供述證據，亦未表示
    異議，或主張係執法人員違法取得，經查又無不得作為證據
    之事由，依法自得作為證據，而有證據能力。
貳、實體部分：
一、如犯罪事實欄一附表一編號1-6號之犯罪事實部分：
    訊據被告陳建宏、洪榮讀、張正杰、李世禎對於前揭犯事實
    欄一附表一編號1-6號之犯罪事實，各於本院審理時均坦承
    不諱，且互核大致相符；又犯事實欄一附表一編號1-6號之
    犯罪事實，亦各有如附件三編號（一）至（六）所示證據清
    單之證人及共同被告之供述、非供述證據及扣案物可資佐證
    ，足見被告陳建宏、洪榮讀、張正杰、李世禎等人自白，與
    事實相符，應屬真實可採。
二、如犯事實欄一附表一編號7號之犯罪事實部分：
    訊據被告陳建宏、洪榮讀對於犯事實欄一附表一編號7號之
    犯罪事實，亦於偵訊及本院審理中一再供承不諱，且互核大
    致相符，並有附件三編號（七）所示之證人證述及非供述證
    據在卷可參，雖被告林蕙君於偵、審中亦供承明知其弟林坤
    志係自殺身亡，而非車禍意外死亡，且有提供其母林許申
    請之花旗（台灣）銀行麥寮分行000-00000000000006號帳戶
    資料予被告陳建宏申請款項，惟辯稱：當時伊弟弟林坤志剛
    過世，被告陳建宏說要辦林坤志的保險金，伊問林坤志沒有
    保險而且是自殺，如何辦保險，被告陳建宏說是補助，叫伊
    去拿死亡證明書、金融卡及存摺，伊乃向母親林許拿資料
    給被告陳建宏，之後就沒有消息，伊沒有分到50萬元云云。
    經查：
（一）上開犯罪事實欄一附表一編號7號所示關於被告陳建宏、
      洪榮讀、林蕙君共同明知林坤志係自殺身亡，而非車禍意
      外死亡，為詐領保險金，由被告林蕙君提供其母林許申
      請之花旗（台灣）銀行麥寮分行000-00000000000006號帳
      戶資料，並由被告洪榮讀於96年10月5日，在其業務上所
      掌之「汽車理賠案初步記錄暨理算書」、「汽車險賠案紀
      錄表」、「車禍肇事查證資料表」等文書上，記載內容不
      實之如附表一編號7所示之理賠事件，再由被告洪榮讀、
      被告陳建宏用印，表彰該等虛偽之理賠事件屬實，層報公
      司，致新光產物保險公司陷於錯誤，而於96年10月26日匯
      款150萬元至林許之前開帳戶內，由被告洪榮讀以金融
      卡分次領款後，並由被告林蕙君分得50萬元，餘由被告陳
      建宏與被告洪榮讀朋分等情，業據被告陳建宏與被告洪榮
      讀於偵、審中供承甚明，雖被告林蕙君否認犯行，然查：
  １、證人即共同被告洪榮讀到庭結證稱：「（起訴書七件案件
      ，是否均認罪？）答：是的。」、「（你在作這七件詐領
      保險金的案件之前，是否就與陳建宏討論過，他同意，你
      們才開始詐領的行為？）答：是的。」、「（你在偵訊時
      自白，陳建宏負責詐領保險金案件審核、蓋章？）答：是
      的。」．．、「（你每個案件詐領保險金150萬元，扣掉
      陳建宏、人頭的部分，是否你與張正杰均分？）答：我與
      張正杰均分。」、「（陳建宏部分的報酬，你如何交付？
      ）答：都是張正杰給我後，隔天上班，我用信封袋裝起來
      ，放在陳建宏桌上或包包或抽屜。」、「（起訴書附表編
      號3這件，你有無印象？）答：有。」、「（這件的保險
      金，是否你去領出的？）答：是的。」、「（如何領取的
      ？）答：用提款卡領取，當時陳建宏把林蕙君提供的東西
      交給我，其中有存摺、提款卡、密碼，我是去本行領取。
      」、「（你大概分幾次領出？）答：就是每天去領上限。
      」、「（密碼是陳建宏告訴你或直接寫在提款卡上面？）
      答：有寫在紙上，但我不確定是否陳建宏寫的或是原本就
      有的，密碼是連同提款卡一起給我的。」、「（你承認的
      七件，除了編號3這件，其他6件是否你與人頭一起去提領
      出錢的？）答：其他六件都是張正杰處理的，張正杰會把
      陳建宏該得的部分給我，我再轉交給陳建宏。我不知道張
      正杰如何提領的，只有本件是我去提領的。」、「（你去
      提領時，你是提領前，陳建宏才把提款卡交給你嗎？）答
      ：當時陳建宏是把林蕙君提供的文件交給我，但我不記得
      是否一次交給我的或是分二次給我的，但我確定是陳建宏
      交給我的，密碼也是他告知，不然我不會知道。」、「（
      你們在作詐領保險金動作，有無要求人頭提供提款卡？）
      答：其他部分是張正杰處理，我沒有去做提款，除了這件
      我去提款，其他六件，我不清楚。」、「（林許的提領
      紀錄，你總共花了三週時間提領，為何星期六、日，你不
      提領？）答：我都每天去提領，除非提款機不能提領，我
      才沒有提領。」、「（本件的150萬元下來，你領到錢，
      如何處理？）答：我印象中每天可以領12萬元，我每天下
      班後領出，隔天上午裝在信封袋交給陳建宏。有一次應該
      是有跨一個五、六、日，因為六、日沒有上班，我是隔週
      一把五、六、日三天領的錢，一次交給陳建宏，這次我也
      是裝在信封袋交給陳建宏。當初陳建宏有問我人頭需要給
      多少錢，我與陳建宏約定，人頭部分給50萬元。這50萬元
      我交給陳建宏，請他轉交給林蕙君。而陳建宏部分是40萬
      元，我總共給陳建宏90萬元，我每天領，到90萬元時，我
      再停止給陳建宏，其他部分就歸我的，我拿到60萬元。」
      、「（是否領到錢隔天你就會交給陳建宏？）答：是的。
      」、「（就是給當天的上限12萬元？）答：對。但是陳建
      宏與我之前有借貸，我是把借款金額用90萬元扣掉他欠的
      錢後，再交給他，所以實際上給陳建宏的錢，不到90萬元
      ，例如，我一天都給他12萬元，到了最後一筆要給他時，
      我才會把他的欠款部分扣除。」、「（你剛才說還有一次
      是跨五、六、日，然後星期一給陳建宏壹包，這是何時的
      事情？）答：應該是在剛開始領錢時的第一個五、六、日
      。」、「（你最後給陳建宏那包錢，總共是多少錢？）答
      ：就是最後一筆，才有扣掉先前的欠款，但剛才我所述五
      、六、日那次，我不確定是否是最後一筆。」、「（起訴
      書附表編號3部分，確實是你、陳建宏辦理理賠？）答：
      是。」、「（本件理賠是你處理，書面有提出哪些給公司
      ？）答：理算書、理賠申請書、處理紀錄表、肇事查證資
      料一定要提，現場圖不一定要提，原本是要偽造車禍現場
      圖，但是我們先送件申請，還沒有偽造資料，錢就撥款下
      來了。理算明細一定有，相驗證明書沒有，受害人繼承系
      統表應該有提，本件內部資料我都有提。」、「（辦理本
      件理賠，你有無見過林蕙君？）答：沒有。」、「（你是
      否認識林蕙君？）答：我知道他，有見過面，但是跟他不
      熟，本件我沒有與林蕙君接洽，我都是與陳建宏接洽。」
      等語（見本院100年10月7日審判筆錄），依被告洪榮讀上
      開證述情節，本件附表一編號7詐領保險金事件，確係依
      被告林蕙君所提出之林坤志死亡證明資料、除戶戶籍資料
      、帳戶資料、金融卡及密碼等資料後，再由被告陳建宏轉
      交被告洪榮讀後，由被告洪榮讀於職務所掌文書理算書、
      理賠申請書、處理紀錄表、肇事查證資料等虛偽填載內容
      後，持向新光產物保險公司申請強制汽車責任保險金理賠
      ，且由被告洪榮讀持被告林蕙君交付之金融卡分次領款後
      ，將約定應予人頭及被告陳建宏之贓款交予被告陳建宏無
      誤。
  ２、又證人即共同被告陳建宏亦到庭結證稱：「（你在起訴書
      附表所示七件詐欺罪，是否都認罪？）答：我都認罪。」
      、．．「（依照地檢署筆錄，林蕙君說你是他的男朋友，
      請問你們交往期間為何？）答：大約是95年到97年間，約
      一年至二年的事情，但確定的日期，我不記得。」、「（
      你們是在什麼地點認識的？）答：在酒店認識。」、「（
      當時被告林蕙君的職業？）答：酒店作陪的陪酒小姐。」
      、「（所以後來你們就交往？）答：算是」、．．「（你
      們交往期間，你有無供應被告金錢或什麼？）答：我晚上
      會陪他吃飯，但不是每天，因為我還是住在自己家裡面，
      我記得我幫他的，比較大筆的是我有幫他支付車貸及保險
      ，車貸每月2萬元，保險是年繳幾千到1萬多元。」、．．
      「（車貸你是直接繳或是拿現金給被告？）答：都有，因
      為他去郵局匯款時，我有時會陪同，有時是直接拿錢給他
      去繳，也有時是我拿去繳。」、「（你們交往期間，總共
      給被告多少錢？）答我沒有去計算是多少錢，生活上我都
      是給他一、二千元，因為我還要負擔我原本家庭的生計，
      除了車貸、車稅外，不可能再給他太多錢。」、「（這樣
      加起來有無50萬元以上？）答：如果是指車貸，我記得大
      約有30、40萬元，如果計算全部的話，應該是有。」、．
      ．「（是否知道被告教育程度？）答：不太確定，好像是
      高職。」、「（你與被告交往後，被告有無繼續工作？）
      答初期及後期有，初期因為我無法提供她太多金錢，後來
      我與他有一起玩網路遊戲，我問她是否要找工作，她有去
      打工，她有一段時間是沒有工作的，因為她吃的很簡單，
      我不知道她自己有無存款，我就是幫她支付車貸，買吃的
      給她。」、「（那段期間是否你包養她，或是你要求她不
      要工作？）答：我告訴她，如果她還要在酒店工作，那就
      不要作了，因為我不喜歡她在酒店工作，但我希望她試著
      找一般工作。」、．．．「（期間，你有無給她大筆金錢
      ？）答：有，我有拿這個案件辦完後領到的款項，當時我
      是分次給被告，因為洪榮讀領錢後隔天會拿錢給我，晚上
      我會與林蕙君碰面，我沒有給林蕙君整筆，前面四天，我
      是給林蕙君每天五萬元，事後我給她一個信封袋，我沒有
      打開數，但我記得洪榮讀告訴我，他是領三天的錢，我確
      定那個信封，林蕙君拿到後，放在櫥櫃的下面，進去後門
      左邊的櫥櫃下面，因為那個地方是放保單等貴重的東西，
      我想這個情景被告應該很深刻，會記得，但是信封袋因為
      我沒有打開，我沒有算，所以不知道有多少錢，洪榮讀說
      是三天的錢，應該是大約36萬元，因為一天領12萬元，這
      七個案件，是警察來找我，我才知道本件的共犯除了洪榮
      讀，還有張正杰，因為本案我只有與洪榮讀接洽，我並不
      知道洪榮讀還有找誰參與，我並不知道由何人偽造的，當
      時洪榮讀說那些人沒有半個是我認識的。」、「（你自白
      這七件，你的錢都是洪榮讀領錢後交給你？）答：錢是誰
      領的我不知道，但是我的所得，都是洪榮讀交給我的。」
      、「（洪榮讀交錢給你時，有無包括給人頭、共犯的錢？
      ）答：沒有，只有我的部分而已，因為我會相信洪榮讀，
      其他共犯的部分，我不知道。」、「（你在本件只是單純
      蓋章、審核通過，然後洪榮讀把你應得的錢交給你？）答
      ：這七件的模式，因為洪榮讀比我資深，可是我是主管，
      其他共犯的錢，我雖然沒有經手，可是本件林蕙君的部分
      ，我有經手，我有問洪榮讀，提供帳戶資料的人，可以得
      到多少錢，洪榮讀說提供資料者，有的可以獲得50萬元，
      所以我要給林蕙君的這筆錢，金額也是這樣定下的。所以
      洪榮讀給我的金額中，其中有50萬元是要給林蕙君的。」
      、「（你剛才說要給林蕙君的錢，信封袋的錢你沒有數過
      ，為何你會知道你有給林蕙君50萬元？）答：因為前面四
      天我有數過，每天五萬元，最後一筆信封裝的，洪榮讀有
      告訴我是三天領出來的錢的總數，而我相信洪榮讀說的，
      因為之前洪榮讀拿信封袋給我，我也沒有數，他告訴我多
      少錢，我就相信，而且前幾次他給我的金額也都沒錯。」
      、「（洪榮讀在偵訊時說他拿到這個錢，都是當天或隔天
      用特殊手勢、言語暗示你，再裝入信封袋內，放在你辦公
      桌或抽屜或車上交給你？答沒錯。大概是這些方式，但哪
      一次是哪種方式，我忘記了。」、「（洪榮讀每次給你錢
      ，都是放在信封袋內交給你？）答：對，都是紙袋或信封
      袋。」、「（你當初知道被告林蕙君弟弟林坤志死亡，你
      要被告林蕙君提供林坤志的死亡證明書，還有林許提款
      卡、存摺等資料，你是怎麼跟被告林蕙君說，如何說服他
      回去拿這些東西給你的？）答：初期他知道弟弟自殺死掉
      ，我從公司去載他回去麥寮，期間沒有想到這些東西，但
      因為我沒有給他很多的生活費，看他母親也很辛苦，很累
      ，而我之前又有幾個詐領保險金成功的經驗，我想說被告
      沒有其他什麼收入，我就跟被告說因為我在公司蓋章會看
      到內容，我的朋友提供資料，也可以申領保險金，我的想
      法很單純，如果他提供資料給我，可以領到保險金，那幾
      個案件下來，我有領到錢，我基於自己的貪念以及想幫他
      ，讓他有比費用可以與媽媽一起生活，這是我的動機，我
      告訴他這些資料是要辦保險的，但沒有告訴他要辦何種保
      險，我有明確告訴他這件案子我會經辦，沒有什麼好擔心
      的，別人不會發現，我記得她有問過我，為何不用擔心，
      我有告訴他，我的朋友提供的資料是可以通過申請的，但
      我沒有告訴他這是要申請強制汽車保險金，但是被告知道
      我要申領保險金，只是不知道是申領哪一種。」、「（你
      當初告訴被告林蕙君要申領保險金，被告林蕙君是否有問
      你，他弟弟沒有保險，要如何辦理保險金理賠？）答：被
      告林蕙君確實有提出這樣的質疑，我有跟被告林蕙君說明
      ，就如同我上開說的，只要他提供資料，透過我的朋友，
      就可以申領。」、「（被告林蕙君於偵訊時說，你告訴他
      是辦理補助，是否如此？）答：我沒有說補助這二個字，
      我不知道為何會跑出這二個字，我確定是跟他說申領保險
      金，就如同我上開所述，我跟他說不用擔心。」、「（除
      了死亡證明書、提款卡、存摺，被告林蕙君當時交給你哪
      些東西？）答：除戶戶籍謄本。」、「（你在申辦過程中
      ，林蕙君是否知道你請的保險金有無辦出來？）答知道，
      我給他錢時，我有告訴他，他弟弟的保險金辦下來了，不
      然我怎麼有錢給他。」、「（你這些錢既然辦下來了，有
      無把林許存摺、提款卡還給被告？）答：最後洪榮讀領
      完錢，才拿給我的。我記得我還有拿去林蕙君家裡過，進
      門口，我還有說這是申領下來的存摺、提款卡，我記得我
      有告訴他，這個戶頭如果沒有用，就不要留下。」、「（
      你到底有無把存摺、提款卡還給被告？）答：我記得我說
      完不要留下之後，我有當場把存摺撕掉，沒有交給林蕙君
      ，我的想法就是不要留下證據，我是在被告家中沙發旁邊
      撕掉的，提款卡我就折掉，一樣丟到垃圾桶。」、「）你
      為何會把這些證據在被告面前，當場銷燬掉，卻不交給被
      告，讓被告自己處理？）答因為當時我們是男女朋友，關
      係很好，我很自然會幫他處理，我想說不要留下就處理掉
      了。」、「（被告有無問你說他弟弟保險金、補助金總共
      可以辦下來多少錢？）答：我忘記有無告訴他總共可以辦
      多少錢，但我確實有跟他說這是新光產險撥下來的錢，是
      我公司撥下來的，因為當時他也會有擔心，我有跟他解釋
      為什麼不要擔心，因為我會經辦這個案子。」、「（被告
      有無跟你要求看這個存摺？）答：我記得被告沒有要求要
      看存摺。」、．．．「（你偵訊時，前後供述不一，為何
      會這樣，何以不一開始就坦承？）答：因為剛開始洪榮讀
      先離職，當時我還在公司上班，當時我心裡很不好受，因
      為已經有一段時間了，突然警察打電話來找我，我第一個
      時間會害怕，而洪榮讀又跟我說他不在臺灣，而且他說其
      他共犯不認識我，我認為不會牽扯到我，我就否認。但後
      來辯護人說要圓一個謊，要用十個謊，所以我想想才坦承
      ，請辯護人幫我具狀自白犯罪。」、「（你說前四天每天
      交5萬元給林蕙君，你交錢時，林蕙君有無當面清點？）
      答：沒有，因為我們是男女朋友，我給他的東西，他不會
      在我面前作這種不信任的動作。這四天的錢都是現金，沒
      有其他包裝，另外信封部分，我才能夠特別記得那麼清楚
      ，因為不是單純把錢交給林蕙君，還特別用信封包裝，所
      以我覺得他應該記得。」、「（你最後交給林蕙君那包錢
      ，你有無打開或抽出一部分再交給他，或是清點？）答：
      我都沒有。洪榮讀拿給我信封，並告訴我是三天用提款卡
      領出來的錢，我就同樣轉述並交付。」、「（你在99年7
      月9日偵訊時及今日證述是否實在？）答：均實在。」、
      「（你會因為要求林蕙君復合不成，才挾怨報復林蕙君？
      ）答：不會。」、「（本件你及林蕙君部分，洪榮讀總共
      交給你多少錢？）答：就是七天用提款卡領出來的錢，應
      該是84萬元。這個案子，我跟林蕙君說的就是要給他50萬
      元，但縱使我給林蕙君的錢超過50萬元的部分，就算是我
      給他的，這個案子他只有分到50萬元。」、「（起訴書附
      表編號3部分，是否你、洪榮讀辦理？）答：我把資料給
      洪榮讀，他去辦理的。」、「（這個案子有提出哪些書面
      ？）答：這個案子很特別的是，我拿給洪榮讀辦，但是整
      個申請案件，我沒有看到，我該核的章沒有經手到，可能
      是洪榮讀他經手蓋章了，但是他蓋章應該都有通知我，所
      以實際上有哪些書面出去了，我不太清楚。」、「（提示
      花旗銀行回函林許帳戶交易資料並告以要旨，其中有
      150萬元交易，錢確實不是你領的？）答：確定不是我領
      的，當時我不會管是誰領，但後來我有問洪榮讀，他說是
      他領的。」、「（這個帳戶的提款卡，交給你時，密碼誰
      告知你的？）答：是被告林蕙君告訴我的。因為當時我與
      林蕙君是男女朋友，他交給我辦，信任我，把金融卡交給
      我，而我就把金融卡、密碼交給洪榮讀，等錢下來時，讓
      洪榮讀把錢領出來。」、「（這個案件過程中，你有無與
      林許接頭過、見面、接觸過？答：都沒有。」、「（如
      何交付金錢給林蕙君？）答：前四天洪榮讀交給我，我當
      天就用現金交給被告，後面三天領的，我是整包交給被告
      ，因為其中二天是假日，我沒有與洪榮讀見面，應該是隔
      週星期一洪榮讀把錢交給我，我就交給被告林蕙君。」、
      ．．「．．，存摺、金融卡是洪榮讀把150萬元保險金領
      完後，才還給我，我才拿去要還給林蕙君的。」等語（詳
      見本院100年10月7日審判筆錄），依被告陳建宏上開證述
      情節，本件向新光產物保險公司詐領保險金犯行，確係其
      與被告林蕙君謀議後，由被告林蕙君交付林坤志死亡證明
      書、除戶戶籍謄本、林許帳戶資料、金融卡、密碼，再
      由被告洪榮讀在職務掌文書理算書、理賠申請書、處理紀
      錄表、肇事查證資料等虛偽填載內容後持向新光產物保險
      公司申請強制汽車責任保險金理賠，於理賠金150萬元匯
      入林許申請之花旗（台灣）銀行麥寮分行000-00000000
      000000號帳戶後，再由被告洪榮讀持金融卡分次領出，並
      依約將應付予人頭即被告林蕙君及被告陳建宏之贓款交予
      被告陳建宏轉付，且被告陳建宏有將約定給付之50萬元贓
      款轉交被告林蕙君無誤。按本案被告陳建宏與被告林蕙君
      從事本件犯行時，其二人為交往中之情侶，被告林蕙君亦
      因與被告陳建宏交往而辭去酒店工作，當時被告陳建宏亦
      為被告林蕙君給付車貸，資助生活費用，其二人共謀本件
      犯行，適逢林坤志自殺死亡，被告陳建宏偕同被告林蕙君
      之返家奔喪，見被告林蕙君之母林許生活困苦而提議在
      被告陳建宏職務上經辦之保險理賠事務上詐領本件保險金
      ，以供被告林蕙君及其母日後生活之用，本不違人情；且
      被告陳建宏有向被告林蕙君保證本件詐領保險金為其經辦
      ，內情不為外人知而堅定被告林蕙君共同犯案，按被告林
      蕙君與被告陳建宏為男友朋友，其經被告陳建宏慫恿而夥
      同犯案，亦符常情，是被告陳建宏證述本件犯行，其係與
      被告林蕙君謀議後與被告洪榮讀共同為之，應屬真實。
  ３、雖被告林蕙君否認收悉系爭50萬元贓款，且辯稱被告陳建
      宏未告知本件係詐領保險金而係申請補助云云，然查：
    (1)證人林許於檢察官偵訊時到場結證稱：「陳建宏是我女
      兒林蕙君之男朋友，林坤志是我兒子於96年農曆8月自殺
      死亡，未獲得理賠，花旗麥寮分行帳戶是其有都沒有使用
      ，我女兒林蕙君要這個帳戶辦理林坤志的保險金，後來我
      就不知道了。昨天去查才知96年10月26日有150萬元入帳
      ；我女兒拿帳戶給她男友使用。」、「（林坤志生前有無
      保險？）沒有；（林蕙君向你拿資料要辦誰的保險？）她
      說要辦我兒子林坤志的保險，要辦補助金，陳建宏叫他來
      跟我拿。保險出來林蕙君沒有領錢給伊」等語（詳見99偵
      6361號卷第87─93頁）。足見被告林蕙君前向證人林許
      取系爭帳戶、金融卡、密碼時已明白告知林許係為辦理
      林坤志保險金理賠而需向林許索取帳戶等資料無誤。又
      被告林蕙君教育程度為高中夜校畢業，業為被告林蕙君所
      供明，且犯罪時其為被告陳建宏之女友，明知被告陳建宏
      為新光產物保險公司之理賠科科長，其將系爭林坤志死亡
      證明、除戶戶籍謄本、林許帳戶資料、金融卡、密碼等
      資料交予被告陳建宏向新光產物保險公司申請給付款項，
      除申請理賠保險金外，能申請何種款項？又被告林蕙君辯
      稱欲請被告陳建宏辦理補助，然一般社會救助、補助應向
      政府機關理，新光產物保險公司為一般營利機構，何會辦
      理社會救助、補助，被告林蕙君辯稱：其持林坤志死亡證
      明、除戶戶籍謄本、林許帳戶資料、金融卡、密碼等資
      料交予被告陳建宏欲向新光產物保險公司辦理補助云云，
      應係事後卸責之詞；而證人林許事後到庭證稱：係為辦
      理補助而交付系爭死亡證明、除戶戶籍謄本、帳戶資料、
      金融卡、密碼等資料云云，亦屬迴護被告林蕙君之詞，均
      無可採。
    (2)又本件詐領保險金就人頭提供者即被告林蕙君可分得50萬
      元贓款之謀議，業經證人洪榮讀、陳建宏分別證述如前，
      且互核一致；再者，被告林蕙君提供林許申請之花旗（
      台灣）銀行麥寮分行000-00000000000006號帳戶、金融卡
      、密碼，本即欲以金融卡提領贓款，且從事詐領時，被告
      林蕙君與被告陳建宏密切交往，時常相處見面，被告陳建
      宏更為被告林蕙君之利益而為本件詐領行為，按諸常理，
      被告林蕙君豈有不向被告陳建宏查詢案件進行結果之理？
      況被告林蕙君為從事本件保險金之詐領，特地回鄉向林許
      索取帳戶資料，更為林許辦理存摺、金融卡補領事務
      ，亦為被告林蕙君供明（詳見本院100年11月11日審判筆
      錄），是被告林蕙君就本件詐領保險金之進行情況，及金
      額有無匯入，均易於查詢，被告林蕙君竟辯稱：不知保險
      金有無匯入，有無領出，其於案發前至今未予求證，實違
      常情；且被告陳建宏與被告林蕙君犯案時為交往中之男女
      朋友，交往密切，見面相聚頻繁，被告林蕙君何有未予查
      證之可能？再者，本件本謀議由被告林蕙君提供人頭並約
      定取得50萬元贓款，本件保險金之詐領過程，申請後約僅
      20餘日款項即撥下，且依卷附林許申請之花旗（台灣）
      銀行麥寮分行帳戶96年10月1日至96年11月4日交易明細及
      提款時間資料1份、帳戶明細表1份，系爭保險金匯入後隨
      即密集以金融卡提領出，而被告洪榮讀證述已依約將被告
      陳建宏與被告林蕙君應得款項交予被告陳建宏，且被告陳
      建宏亦證稱：50萬元約定之款項其有轉交被告林蕙君，依
      本件犯案時，被告陳建宏與被告林蕙君為交往密切之男友
      朋友，被告陳建宏本因被告林蕙君家境狀況不佳而提議犯
      案，其於得手後將約定贓款50萬元轉交予女友即被告林蕙
      君，以籠絡與被告林蕙君之關係，本符一般常情，應屬可
      採。被告林蕙君竟否認有收悉系爭50萬元，且辯稱：其自
      始至終均未求證詳查系爭150萬元有無匯入，顯違常情，
      實無可採。
（二）綜上所述，本件事證已極明確，被告陳建宏、洪榮讀、張
      正杰、李世禎、林蕙君上開犯行，堪以認定，被告林蕙君
      請求測謊一節，本院認無法直接證明犯罪事實，核無必要
      ，被告陳建宏、洪榮讀、張正杰、李世禎、林蕙君均應依
      法論科。
四、論罪科刑部分：
（一）核被告陳建宏、洪榮讀、張正杰如犯罪事實欄一附表一編
      號1-6號所為，均係犯刑法第216條、第211條之行使偽造
      公文書罪、第216條、第210條之行使偽造私文書罪、第
      216條、第215條之行使業務上文書登載不實罪、第339條
      第1項之詐欺取財罪。被告李世禎如犯罪事實欄一附表一
      編號6號所為，係犯刑法第216條、第211條之行使偽造公
      文書罪、第216條、第210條之行使偽造私文書罪、第216
      條、第215條之行使業務上文書登載不實罪、第339條第1
      項之詐欺取財罪。另被告陳建宏、洪榮讀、林蕙君如犯罪
      事實欄一附表一編號7號所為，係犯刑法第216條、第215
      條之行使業務上文書登載不實罪、第339條第1項之詐欺取
      財罪。又被告陳建宏、洪榮讀、張正杰、李世禎等人為犯
      罪事實欄一附表一編號1-6號之行為時，各別依序所偽造
      如附件一、二（被告陳建宏、洪榮讀、張正杰、李世禎涉
      及偽造印文、署名、印章部分，詳如附件一、二所載）所
      示之署名、印文、印章，分別係偽造私文書、偽造公文書
      之部分階段行為，均為偽造私文書、偽造公文書行為所吸
      收，不另論罪；且被告陳建宏、洪榮讀、張正杰、李世禎
      等如犯罪事實欄一附表一編號1-6號所為業務上文書登載
      不實、偽造私文書、偽造公文書進而持之以行使，其業務
      上文書登載不實、偽造私文書、偽造公文書之低度行為，
      均應為行使之高度行為所吸收，亦均不另論罪。又被告陳
      建宏、洪榮讀、林蕙君如犯罪事實欄一附表一編號7號所
      為業務上文書登載不實，進而持之以行使，其業務上文書
      登載不實之低度行為，為行使之高度行為所吸收，亦不另
      論罪。
（二）又共同正犯之意思聯絡，原不以數人間直接發生者為限，
      即有間接之聯絡者，亦包括在內。如甲分別邀約乙、丙犯
      罪，雖乙、丙間彼此並無直接之聯絡，亦無礙於其為共同
      正犯之成立（最高法院77年台上字第2135號判例要旨參照
      ）。本件被告陳建宏、洪榮讀、張正杰等人就如犯罪事實
      欄一附表一編號1-6號所為犯行，雖共同被告林志俊、李
      良淇、周文德、簡群益、陳新富、李世禎固均與共同被告
      張正杰謀議，而未與共同被告陳建宏、洪榮讀謀議；就如
      犯罪事實欄一附表一編號7號所為犯行，被告林蕙君亦僅
      與被告陳建宏謀議，未與被告洪榮讀謀議，惟參諸上開判
      例之見解，亦無礙於其等就事實欄一附表一編號1-7號所
      為犯行為共同正犯之成立，是被告陳建宏、洪榮讀、張正
      杰等人為如犯罪事實欄一附表一編號1-6號所為犯行，各
      自與同案被告林志俊、李良淇、周文德、簡群益、陳新富
      、李世禎間有犯意聯絡及行為分擔，而被告陳建宏、洪榮
      讀為如犯罪事實欄一附表一編號7號所為犯行，與同案被
      告林蕙君間有犯意聯絡及行為分擔，皆應分別論以共同正
      犯。
（三）按95年7月1日修正施行之刑法刪除牽連犯之立法理由稱：
      目前實務上以牽連犯予以處理之案例，在適用上得視其具
      體情形，論以想像競合犯等語，且自然行為概念之一行為
      ，原經法律評價為二以上之行為，且認有牽連關係而依牽
      連犯規定從一重處斷者，於牽連犯廢除施行後，宜改評價
      為單一行為，始合乎社會之通念。被告陳建宏、洪榮讀、
      張正杰、李世禎等人就如犯罪事實欄一附表一編號1-6號
      所為犯行（其中被告李世禎僅參與編號6之犯行），被告
      陳建宏、洪榮讀、張正杰、李世禎為前述業務上文書登載
      不實、偽造私文書、偽造公文書，並持以行使向新光產物
      保險公司詐騙保險金之行為，就一般社會通念，咸認只有
      一個行使偽造之公文書、偽造私文書、業務上文書登載不
      實向被害人詐騙保險金行為，然在法律評價上，實務上原
      認被告陳建宏、洪榮讀、張正杰、李世禎同時行使偽造公
      文書、偽造私文書、業務上文書登載不實行為及詐欺取財
      行為之4行為，復認行使偽造公文書、偽造私文書、業務
      上文書登載不實行為與詐欺行為間有牽連關係，而應依牽
      連犯從一重罪處斷；同理，被告陳建宏、洪榮讀、林蕙君
      共同為前述業務上文書登載不實，並持以行使向新光產物
      保險公司詐騙款項之行為，就一般社會通念，咸認只有一
      個詐欺取財、行使業務上文書登載不實向被害人詐騙保險
      金行為，然在法律評價上，實務上原認被告陳建宏、洪榮
      讀、林蕙君同時行使業務上文書登載不實行為及詐欺取財
      行為之2行為，復認行使業務上文書登載不實行為與詐欺
      行為間有牽連關係，而應依牽連犯從一重罪處斷，立法將
      牽連犯規定刪除，並於95年7月1日施行，若猶將之評價為
      法律犯罪概念之4行為或2行為，而予以併合處罰，勢難以
      契合人民的感情，自宜改認被告陳建宏、洪榮讀、張正杰
      所為如犯罪事實欄一附表一編號1-6號所為犯行，每次均
      係出於一個犯意，實行一個犯罪行為，而侵害國家法益、
      社會法益及個人法益，該當於行使偽造公文書、偽造私文
      書、業務上文書登載不實行為及詐欺取財既遂罪之犯罪構
      成要件，即一行為觸犯數罪名，而依想像競合犯論以刑法
      第216條、第211條行使偽造公文書罪；被告李世禎參與之
      如犯罪事實欄一附表一編號6號所為犯行，係出於一個犯
      意，實行一個犯罪行為，而侵害國家法益、社會法益及個
      人法益，該當於行使偽造公文書、偽造私文書、業務上文
      書登載不實行為及詐欺取財既遂罪之犯罪構成要件，即一
      行為觸犯數罪名，而依想像競合犯論以刑法第216條、第
      211條行使偽造公文書罪；被告陳建宏、洪榮讀、林蕙君
      共同所為如犯罪事實欄一附表一編號7號所為犯行，係出
      於一個犯意，實行一個犯罪行為，而社會法益及個人法益
      ，該當於行使業務上文書登載不實行為及詐欺取財既遂罪
      之犯罪構成要件，即一行為觸犯數罪名，而依想像競合犯
      論以刑法第339條第1項詐欺取財罪。
（四）另按刑法於94年2月2日修正公布，於95年7月1日施行時，
      已刪除第56條連續犯之規定，將在刑法上本應各自獨立評
      價之數罪，回歸本來就應賦予複數法律效果之原貌。故在
      刑法修正施行後，有多次觸犯犯罪構成要件相同之犯行，
      原則上均應一罪一罰。至於所謂接續犯，雖在刑法之評價
      上僅認為成立一罪，然必須數行為於同時同地或密切接近
      之時地實施，侵害同一之法益，各行為之獨立性極為薄弱
      ，依一般社會健全觀念，在時間差距上，難以強行分開，
      在刑法評價上，以視為數個舉動之接續施行，合為包括之
      一行為予以評價，較為合理，始能論以接續犯，而為包括
      之一罪。又刑法上所謂集合犯是指立法者所制定之犯罪構
      成要件中，本就預定有數個同種類之行為將反覆實行之犯
      罪而言，是將各自實現犯罪構成要件之多數行為，解釋為
      集合犯，而論以一罪。是以對於接續犯或集合犯，必須從
      嚴解釋，以符合立法者之意向。如行為人先後數行為，在
      客觀上係逐次實施，侵害數個同性質之法益，其每一前行
      為與次行為，依一般社會健全觀念，在時間差距上，可以
      分開，在刑法評價上，各具獨立性，每次行為皆可獨立成
      罪，自應按照其行為之次數，一罪一罰（參照最高法院96
      年度臺上字第3531號判決意旨、97年度臺上字第345號判
      決意旨）。本案依本院認定之事實，被告陳建宏、洪榮讀
      、張正杰分別於如犯罪事實欄一附表一編號1-6號行使造
      公文書犯行，及被告陳建宏、洪榮讀於如犯罪事實欄一附
      表一編號7號詐欺取財犯行，其犯罪之時間、地點並非一
      致，每次行為在時間差距上可以分開，足認其主觀上難認
      出於一次決意，在刑法評價上亦各具獨立性，每次行為皆
      可獨立成罪，依社會通念，修法後應認為數罪之評價，始
      符合刑罰公平原則。是被告張正杰分別於如犯罪事實欄一
      附表一編號1-6號6次行使造公文書犯行，及被告陳建宏、
      洪榮讀、張正杰分別於如犯罪事實欄一附表一編號1-6 號
      6次行使造公文書犯行，與被告陳建宏、洪榮讀於如犯罪
      事實欄一附表一編號7號1次詐欺取財犯行，其犯意各別，
      犯罪時間互異，各次行為分別獨立，均應予分論併罰。
（五）按對於未發覺之罪自首而受裁判者，得減輕其刑。刑法第
      62 條前段定有明文。本件被告張正杰就其所為如犯罪事
      實欄一附表一編號1-6號所示犯行，於99年3月3日，犯罪
      未發覺之前即向臺中市政府警察局（改制前為臺中市警察
      局）第一分局自首而受裁判，爰就被告張正杰所為如犯罪
      事實欄一附表一編號1-6號所為各罪，均減輕其刑。
（六）爰審酌被告陳建宏、洪榮讀利用擔任新光產物保險公司理
      賠科科長、科員之便，夥同離職員工被告張正杰，為謀取
      私益尋覓人頭，共同偽造證明文件向新光產物保險公司詐
      取強制汽車責任保險金，及被告李世禎、林蕙君為圖私利
      ，應允與同案被告陳建宏、洪榮讀、張正杰偽造證明文件
      ，充當被害人家屬，向新光產物保險公司詐取強制汽車責
      任保險金，被告陳建宏、洪榮讀、張正杰、李世禎、林蕙
      君所為破壞強制汽車責任保險制度，所生危害並非輕微，
      且被告陳建宏、洪榮讀、張正杰、李世禎偽造如附件一、
      二所示之署名、印文、印章，亦有損被偽造人之權益，復
      衡酌其等犯罪所得金額，被告陳建宏、洪榮讀、張正杰、
      李世禎於犯後均坦承犯行，被告林蕙君為被告陳建宏之女
      友受其慫恿而夥同犯罪，及被告陳建宏、林蕙君事後與被
      害人新光產物保險公司和解賠償其損害，亦據新光產物保
      險公司附民事訴訟代理人到庭所陳明（詳見本院100年11
      月11日審判筆錄），犯後態度尚屬良好等一切情狀，爰分
      別量處如主文所示之刑，且就被告陳建宏、洪榮讀、張正
      杰部分定其應執行刑，及就被告林蕙君部分諭知易科罰金
      之折算標準。另按中華民國九十六年罪犯減刑條例業於96
      年7月4日公布，並自同年月16日施行，該條例第2條明文
      規定：「犯罪在中華民國96年4月24日以前者，除本條例
      另有規定外，依下列規定減刑：三、有期徒刑、拘役或罰
      金，減其刑期或金額二分之一」；本件被告陳建宏、洪榮
      讀、張正杰與共同被告林志俊於96年1月29日所為之共同
      行使偽造公文書罪犯行，犯罪時間在96年4月24日以前，
      且非屬上揭減刑條例第3條規定不予減刑之情形，故依上
      開規定，本件應就被告陳建宏、洪榮讀、張正杰96年1月
      29日所為之共同行使偽造公文書罪犯行，減其有期徒刑二
      分之一。又查，被告陳建宏前未曾因故意犯罪受有期徒刑
      以上刑之宣告，有被告陳建宏之臺灣高等法院被告前案紀
      錄表在卷可查，其因一時失慮，致為本件犯行，犯後已坦
      承犯行，態度尚佳，且已與被害人達成和解賠償被害人損
      害，顯見其已有悔悟之心，經此偵審程序與科刑教訓，當
      能知所警惕，信無再犯之虞，且被害人亦到庭請求從輕量
      刑，併給予自新機會，本院因認被告陳建宏所宣告之有期
      徒刑，應以暫不執行為適當，均予以宣告緩刑5年。又本
      院為使被告陳建宏能深知警惕，綜合考量其身分、地位、
      經濟狀況及犯罪情節，以命其履行一定負擔為宜，爰依刑
      法第74條第2項第4款之規定，命其向公庫支付如主文所示
      之一定金額，期使其確切明瞭其行為所造成之損害，培養
      正確法治觀念。至於被告林蕙君部分，其雖於犯後賠償被
      害人損害，惟其否認犯罪，且係於緩刑期間內故意更犯他
      罪，本院認不宜為緩刑宣告，附此敘明。
（七）沒收部分：
      扣案被告洪榮讀詐領保險金所得之現金13萬元，為應發還
      被害人新光產物保險公司之物，爰不為沒收之諭知；扣案
      共同被告李良淇所有日盛銀行00000000000帳號存摺1本、
      金融卡1張、共同被告周文德所有台中縣烏日鄉農會00000
      00 0000000帳號存摺1本、金融卡1張，分為共同被告李良
      淇、周文德平日與銀行往來之簿冊及憑證，非專供犯罪用
      之物，亦不為沒收之諭知。又本件如犯罪事實欄（一）附
      表一編號1-7號所示被告等人用以詐騙新光產物保險公司
      之私文書、公文書、業務上文書登記不實等文件，均已分
      別交付新光產物保險公司收執而所有，自非屬被告陳建宏
      、洪榮讀、張正杰、李世禎、林蕙君或共犯所有之物，自
      無從依法宣告沒收，惟其等文書上如附件一所示偽造之署
      名、印文，依刑法第219條規定，不論屬於犯人與否，均
      應依法宣告沒收，爰分別就被告陳建宏、洪榮讀、張正杰
      、李世禎各自所偽造之署名、印文，於各被告之宣告刑項
      下，分別就其等所偽造之署名、印文，併予宣告沒收。另
      如附件二所示偽造之印章，無其他積極證據證明該等偽造
      印章業已滅失，該等偽造之印章，雖未扣案，亦應依刑法
      第219條規定，宣告沒收，爰分別就被告陳建宏、洪榮讀
      、張正杰、李世禎各自所偽造之印章，於各被告之宣告刑
      項下，併予宣告沒收。
（八）另如附件二被告陳建宏、洪榮讀、張正杰、李世禎等人於
      事實欄一附表一編號1-6號所示偽造私文書、偽造公文書
      行為時，各自偽造印章行為（按被告等人欲偽造上開印章
      所屬印文時，必先偽造上開印章然後持以蓋用，偽造之印
      詳如件二所示），與附件一所示被告陳建宏、洪榮讀、張
      正杰、李世禎各自所偽造之署名、印文部分，除起訴書所
      載偽造之署名、印文【如附件一編號1、2（甘文祺簽名）
      、6、7（陳建翰之簽名）、11、12（賴世斌之簽名）、17
      、18、19（莊孟曄之簽名）、20（莊孟曄之簽名）、24、
      25、26（林雀蘭之簽名）、27（林雀蘭之簽名）、33（羅
      傑元之印文）、34（陳麗華之簽名）、35號（陳麗華之簽
      名）】外，其餘偽造署名、印文行為之偽造行為，起訴書
      雖未及載，惟該等行為分別屬被告陳建宏、洪榮讀、張正
      杰、李世禎等人於犯罪事實欄一附表一編號1-6號所示偽
      造私文書、偽造公文書行為之部分階段行為，與起訴書所
      載之犯罪行為，分均屬實質上一罪，為起訴效力所及，本
      院自得一併審究，附此敘明。
據上論斷，應依刑事訴訟法第299條第1項前段，刑法第28條、第
216條、第211條、第210條、第215條、第339條第1項、第55條、
第51條第5款、第9款、第62條前段、第74條第1項第1款、第2款
、第2項第4款、第219條，中華民國九十六年罪犯減刑條例第2條
第1項第3款、第7條，刑法施行法第1條之1第1項、第2項前段，
判決如主文。
本案經檢察官吳星瑩到庭執行職務
中    華    民    國  100    年    12   月     9    日
                 刑事第十一庭審判長  法  官 王金洲
                                     法  官 江奇峰
                                     法  官 陳玉聰
以上正本證明與原本無異。
如不服本判決應於收受判決後10日內向本院提出上訴書狀，並應
敘述具體理由；其未敘述上訴理由者，應於上訴期間屆滿後20日
內向本院補提理由書（均須按他造當事人之人數附繕本）「切勿
逕送上級法院」。
                                     書記官  謝明倫
中    華    民    國  100    年    12   月    12     日
附錄論罪科刑法條
中華民國刑法第211條：
偽造、變造公文書，足以生損害於公眾或他人者，處1年以上、7
年以下有期徒刑。
中華民國刑法第210條
（偽造變造私文書罪）
偽造、變造私文書，足以生損害於公眾或他人者，處 5 年以下
有期徒刑。
中華民國刑法第215條
（業務上文書登載不實罪）
從事業務之人，明知為不實之事項，而登載於其業務上作成之文
書，足以生損害於公眾或他人者，處 3 年以下有期徒刑、拘役
或 5 百元以下罰金。
中華民國刑法216條：
行使第210條至第215條之文書者，依偽造、變造文書或登載不實
事項或使登載不實事項之規定處斷。
中華民國刑法第339條
（普通詐欺罪）
意圖為自己或第三人不法之所有，以詐術使人將本人或第三人之
物交付者，處 5 年以下有期徒刑、拘役或科或併科 1 千元以下
罰金。
以前項方法得財產上不法之利益或使第三人得之者，亦同。
前二項之未遂犯罰之。
附表一
 ┌─┬──┬───┬────┬────────────┬───┬─────────┐
 │編│時間│被保險│理賠案件│理賠事件                │行為人│行為人分工偽造之情│
 │號│    │人    │之死者  │                        │      │節及新光產物保險公│
 │  │    │      ├────┤                        │      │司受騙付款之時間、│
 │  │    │      │受益人  │                        │      │金額              │
 ├─┼──┼───┼────┼────────────┼───┼─────────┤
 │1 │96年│林蕙君│林賴招治│甘文棋於96年1月4日20時26│陳建宏│1.由張正杰與洪榮讀│
 │  │1月 │      ├────┤分，騎乘友人林蕙君所有之│洪榮讀│共同偽造屬於私文書│
 │  │12日│      │林志俊  │車牌號碼RS7-501號輕型機 │張正杰│之林蕙君之「汽（機│
 │  │    │      │        │車，在臺中市○○區○○路│林志俊│車）險理賠申請書」│
 │  │    │      │        │132號前肇事，致行人即林 │      │，並由洪榮讀持偽刻│
 │  │    │      │        │志俊之母林賴招治死亡。  │      │「林蕙君」之印章，│
 │  │    │      │        │（林賴招治於10餘年前歿）│      │於該申請書偽造「林│
 │  │    │      │        │                        │      │蕙君」之印文1枚， │
 │  │    │      │        │                        │      │足以生損害於林蕙君│
 │  │    │      │        │                        │      │。                │
 │  │    │      │        │                        │      │2.洪榮讀與張正杰則│
 │  │    │      │        │                        │      │將曾幫其客戶辦理案│
 │  │    │      │        │                        │      │件中之現場圖中，將│
 │  │    │      │        │                        │      │臺中市警察局（已改│
 │  │    │      │        │                        │      │制為臺中市政府警察│
 │  │    │      │        │                        │      │局）第四分局96年1 │
 │  │    │      │        │                        │      │月4日臺中市西屯區 │
 │  │    │      │        │                        │      │朝馬路132號之道路 │
 │  │    │      │        │                        │      │事故現場圖之當事人│
 │  │    │      │        │                        │      │聯部分剪貼並拼湊出│
 │  │    │      │        │                        │      │來，及偽簽「甘文棋│
 │  │    │      │        │                        │      │」之簽名1枚，又偽 │
 │  │    │      │        │                        │      │造「警員林信良」、│
 │  │    │      │        │                        │      │「小隊長吳忠順」之│
 │  │    │      │        │                        │      │印文各1枚，足生損 │
 │  │    │      │        │                        │      │害於甘文棋、林信良│
 │  │    │      │        │                        │      │及吳忠順。        │
 │  │    │      │        │                        │      │3.張正杰於屬於公文│
 │  │    │      │        │                        │      │書「林賴招治」之臺│
 │  │    │      │        │                        │      │灣臺中地方法院檢察│
 │  │    │      │        │                        │      │署相驗屍體證書上（│
 │  │    │      │        │                        │      │其上本有偽造之臺灣│
 │  │    │      │        │                        │      │臺中地方法院檢察署│
 │  │    │      │        │                        │      │公印文1枚），於檢 │
 │  │    │      │        │                        │      │察官欄偽簽「鄭仙杏│
 │  │    │      │        │                        │      │」之簽名1枚及於法 │
 │  │    │      │        │                        │      │醫師檢驗員醫師欄偽│
 │  │    │      │        │                        │      │簽「陳仁峰」之簽名│
 │  │    │      │        │                        │      │1枚，足生損害於鄭 │
 │  │    │      │        │                        │      │仙杏、陳仁峰及臺灣│
 │  │    │      │        │                        │      │臺中地方法院檢察署│
 │  │    │      │        │                        │      │。                │
 │  │    │      │        │                        │      │4.新光產物保險公司│
 │  │    │      │        │                        │      │於96年1月29日，匯 │
 │  │    │      │        │                        │      │款150萬元至林志俊 │
 │  │    │      │        │                        │      │申請之新光商業銀行│
 │  │    │      │        │                        │      │中華分行帳號083350│
 │  │    │      │        │                        │      │0000000號帳戶內， │
 │  │    │      │        │                        │      │林志俊分得5萬元， │
 │  │    │      │        │                        │      │餘由張正杰與洪榮讀│
 │  │    │      │        │                        │      │、陳建宏朋分。    │
 │  │    │      │        │                        │      │                  │
 ├─┼──┼───┼────┼────────────┼───┼─────────┤
 │2 │96年│顏詩蓉│李育軒  │陳建翰於96年6月3日22時25│陳建宏│1.由張正杰與洪榮讀│
 │  │6月 │      ├────┤分，駕駛其配偶顏詩榮所有│洪榮讀│共同偽造屬於私文書│
 │  │12日│      │李良淇  │之車牌號碼0798-HV號自小 │張正杰│之顏詩蓉之「汽（機│
 │  │    │      │        │客車，在臺中市○○路與文│李良淇│車）險理賠申請書」│
 │  │    │      │        │心南六路交岔路口肇事，致│      │，並由洪榮讀持偽刻│
 │  │    │      │        │行人即李良淇之子李育軒死│      │「顏詩蓉」之印章，│
 │  │    │      │        │亡。                    │      │於該申請書偽造「顏│
 │  │    │      │        │（李良淇並無「李育軒」該│      │詩蓉」之印文1枚， │
 │  │    │      │        │未成年子女）            │      │足以生損害於顏詩蓉│
 │  │    │      │        │                        │      │。                │
 │  │    │      │        │                        │      │2.洪榮讀與張正杰則│
 │  │    │      │        │                        │      │將曾幫其客戶辦理案│
 │  │    │      │        │                        │      │件中之現場圖中，將│
 │  │    │      │        │                        │      │臺中市警察局（已改│
 │  │    │      │        │                        │      │制為臺中市政府警察│
 │  │    │      │        │                        │      │局）第四分局96年6 │
 │  │    │      │        │                        │      │月3日臺中市○○路 │
 │  │    │      │        │                        │      │與文心南六路之道路│
 │  │    │      │        │                        │      │事故現場圖之當事人│
 │  │    │      │        │                        │      │聯部分剪貼並拼湊出│
 │  │    │      │        │                        │      │來，及偽簽「陳建翰│
 │  │    │      │        │                        │      │」之簽名1枚，又偽 │
 │  │    │      │        │                        │      │造「警員林信良」、│
 │  │    │      │        │                        │      │「小隊長吳忠順」之│
 │  │    │      │        │                        │      │印文各1枚，足生損 │
 │  │    │      │        │                        │      │害於陳建翰、林信良│
 │  │    │      │        │                        │      │及吳忠順。        │
 │  │    │      │        │                        │      │3.張正杰於屬於公文│
 │  │    │      │        │                        │      │書李育軒之臺灣臺中│
 │  │    │      │        │                        │      │地方法院檢察署相驗│
 │  │    │      │        │                        │      │屍體證書上（其上原│
 │  │    │      │        │                        │      │有偽造臺灣臺中地方│
 │  │    │      │        │                        │      │法院檢察署印文1枚 │
 │  │    │      │        │                        │      │），於檢察官欄偽簽│
 │  │    │      │        │                        │      │「王嘉鴻」之簽名1 │
 │  │    │      │        │                        │      │枚及於法醫師檢驗員│
 │  │    │      │        │                        │      │醫師欄偽簽「陳昌毅│
 │  │    │      │        │                        │      │」之簽名1枚，足生 │
 │  │    │      │        │                        │      │損害於王嘉鴻、陳昌│
 │  │    │      │        │                        │      │毅及臺灣臺中地方法│
 │  │    │      │        │                        │      │院檢察署。        │
 │  │    │      │        │                        │      │4.新光產物保險公司│
 │  │    │      │        │                        │      │於96年6月22日，匯 │
 │  │    │      │        │                        │      │款150萬元至李良淇 │
 │  │    │      │        │                        │      │申請之日盛銀行北台│
 │  │    │      │        │                        │      │中分行帳號號106-24│
 │  │    │      │        │                        │      │000000-000號帳戶內│
 │  │    │      │        │                        │      │，李良淇分得5萬元 │
 │  │    │      │        │                        │      │，餘由張正杰與洪榮│
 │  │    │      │        │                        │      │讀、陳建宏朋分。  │
 │  │    │      │        │                        │      │                  │
 │  │    │      │        │                        │      │                  │
 ├─┼──┼───┼────┼────────────┼───┼─────────┤
 │3 │97年│吳幸津│周佩琳  │賴世斌於97年2月5日19時35│陳建宏│1.97年2月25日，由 │
 │  │2月 │      ├────┤，騎乘吳幸津所有之車牌號│洪榮讀│張正杰與洪榮讀共同│
 │  │25日│      │周文德  │碼SQL-181號輕型機車，在 │張正杰│偽造屬於私文書之吳│
 │  │    │      │        │臺中市○區○○街1段376號│周文德│幸津之「汽（機車）│
 │  │    │      │        │前肇事，致行人即周文德之│      │險理賠申請書」，並│
 │  │    │      │        │女周佩琳死亡。          │      │由洪榮讀持偽刻「吳│
 │  │    │      │        │（周文德並無「周佩琳」該│      │幸津」之印章，於該│
 │  │    │      │        │未成年子女）            │      │申請書偽造「吳幸津│
 │  │    │      │        │                        │      │」之印文1枚，足以 │
 │  │    │      │        │                        │      │生損害於吳幸津。  │
 │  │    │      │        │                        │      │2.洪榮讀與張正杰則│
 │  │    │      │        │                        │      │將曾幫其客戶辦理案│
 │  │    │      │        │                        │      │件中之現場圖中，將│
 │  │    │      │        │                        │      │臺中市警察局（已改│
 │  │    │      │        │                        │      │制為臺中市政府警察│
 │  │    │      │        │                        │      │局）第三分局97年2 │
 │  │    │      │        │                        │      │月5日臺中市南區大 │
 │  │    │      │        │                        │      │慶街1段376號之道路│
 │  │    │      │        │                        │      │事故現場圖之當事人│
 │  │    │      │        │                        │      │聯部分剪貼並拼湊出│
 │  │    │      │        │                        │      │來，及偽簽「賴世斌│
 │  │    │      │        │                        │      │」之簽名1枚 ，又偽│
 │  │    │      │        │                        │      │造「警員陳木森」、│
 │  │    │      │        │                        │      │「分隊長王旭鑑」之│
 │  │    │      │        │                        │      │印文各1枚，足生損 │
 │  │    │      │        │                        │      │害於賴世斌、陳木森│
 │  │    │      │        │                        │      │及王旭鑑，洪榮讀並│
 │  │    │      │        │                        │      │以電腦打字方式偽造│
 │  │    │      │        │                        │      │該現場圖之現場處理│
 │  │    │      │        │                        │      │摘要內容。        │
 │  │    │      │        │                        │      │3.張正杰於屬於公文│
 │  │    │      │        │                        │      │書周佩琳之臺灣臺中│
 │  │    │      │        │                        │      │地方法院檢察署相驗│
 │  │    │      │        │                        │      │屍體證書上（其上原│
 │  │    │      │        │                        │      │有偽造之臺灣臺中地│
 │  │    │      │        │                        │      │方法院檢察署印文1 │
 │  │    │      │        │                        │      │枚），於檢察官欄偽│
 │  │    │      │        │                        │      │簽「鄭朝先」之簽名│
 │  │    │      │        │                        │      │1枚及於法醫師檢驗 │
 │  │    │      │        │                        │      │員醫師欄偽簽「陳榮│
 │  │    │      │        │                        │      │基」之簽名1枚，足 │
 │  │    │      │        │                        │      │生損害於鄭朝先、陳│
 │  │    │      │        │                        │      │榮基及臺灣臺中地方│
 │  │    │      │        │                        │      │法院檢察署。      │
 │  │    │      │        │                        │      │4.張正杰於陳秋芬授│
 │  │    │      │        │                        │      │權書之立書人欄偽造│
 │  │    │      │        │                        │      │「陳秋芬」之簽名  │
 │  │    │      │        │                        │      │1枚，及持偽刻「陳 │
 │  │    │      │        │                        │      │秋芬」之印章，於該│
 │  │    │      │        │                        │      │授權書上偽造「陳秋│
 │  │    │      │        │                        │      │芬」之印文1枚，足 │
 │  │    │      │        │                        │      │生損害於陳秋芬。  │
 │  │    │      │        │                        │      │5.洪榮讀以電腦列印│
 │  │    │      │        │                        │      │方式偽造公文書「周│
 │  │    │      │        │                        │      │佩琳」之戶籍謄本，│
 │  │    │      │        │                        │      │足以生損害於周佩琳│
 │  │    │      │        │                        │      │及戶政機關管理其戶│
 │  │    │      │        │                        │      │政之正確性。      │
 │  │    │      │        │                        │      │6.新光產物保險公司│
 │  │    │      │        │                        │      │於97 年2月29日，匯│
 │  │    │      │        │                        │      │款150 萬元至周文德│
 │  │    │      │        │                        │      │申請之烏日鄉農會帳│
 │  │    │      │        │                        │      │號000-000-0000000-│
 │  │    │      │        │                        │      │3號帳戶內，周文德 │
 │  │    │      │        │                        │      │分得20 萬元，餘由 │
 │  │    │      │        │                        │      │張正杰與洪榮讀、陳│
 │  │    │      │        │                        │      │建宏朋分。        │
 │  │    │      │        │                        │      │                  │
 ├─┼──┼───┼────┼────────────┼───┼─────────┤
 │4 │97年│莊孟曄│簡祥彥  │莊孟曄於97年12月27日19時│陳建宏│1.97年12月29日，由│
 │  │12月│      ├────┤30分，駕駛車牌號碼E9-720│洪榮讀│張正杰與洪榮讀共同│
 │  │29日│      │簡群益  │1號自小客車，在臺中市南 │張正杰│偽造屬於私文書之莊│
 │  │    │      │        │區○○街45巷5弄與無名巷 │簡群益│孟曄之「汽（機車）│
 │  │    │      │        │之交岔路口肇事，致腳踏車│      │險理賠申請書」，並│
 │  │    │      │        │騎士即簡群益之子簡祥彥死│      │由洪榮讀持偽刻「莊│
 │  │    │      │        │亡。                    │      │孟曄」之印章，於該│
 │  │    │      │        │（簡群益並無「簡祥彥」該│      │申請書偽造「莊孟曄│
 │  │    │      │        │未成年子女）            │      │」之印文2枚，張正 │
 │  │    │      │        │                        │      │杰則於該申請書上偽│
 │  │    │      │        │                        │      │造「莊孟曄」之簽名│
 │  │    │      │        │                        │      │1枚，足以生損害於 │
 │  │    │      │        │                        │      │莊孟曄。          │
 │  │    │      │        │                        │      │2.洪榮讀與張正杰則│
 │  │    │      │        │                        │      │將曾幫其客戶辦理案│
 │  │    │      │        │                        │      │件中之現場圖中，將│
 │  │    │      │        │                        │      │臺中市警察局（已改│
 │  │    │      │        │                        │      │制為臺中市政府警察│
 │  │    │      │        │                        │      │局）第四分局97年12│
 │  │    │      │        │                        │      │月27日南屯區○○街│
 │  │    │      │        │                        │      │45巷5弄與無名巷口 │
 │  │    │      │        │                        │      │之道路事故現場圖之│
 │  │    │      │        │                        │      │當事人聯部分剪貼並│
 │  │    │      │        │                        │      │拼湊出來，及偽簽「│
 │  │    │      │        │                        │      │莊孟曄」之簽名1枚 │
 │  │    │      │        │                        │      │，又偽造「警員林信│
 │  │    │      │        │                        │      │良」、「分隊長劉文│
 │  │    │      │        │                        │      │榮」之印文各1枚， │
 │  │    │      │        │                        │      │足生損害於莊孟曄、│
 │  │    │      │        │                        │      │林信良及劉文榮，洪│
 │  │    │      │        │                        │      │榮讀並以電腦打字方│
 │  │    │      │        │                        │      │式偽造該現場圖之現│
 │  │    │      │        │                        │      │場處理摘要內容。  │
 │  │    │      │        │                        │      │3.張正杰於莊孟曄之│
 │  │    │      │        │                        │      │臺中市○○○道路交│
 │  │    │      │        │                        │      │通事故當事人登記聯│
 │  │    │      │        │                        │      │單上，於申請人簽收│
 │  │    │      │        │                        │      │欄位上偽造「莊孟曄│
 │  │    │      │        │                        │      │」之簽名1枚，並偽 │
 │  │    │      │        │                        │      │造「警員林信良」、│
 │  │    │      │        │                        │      │「分隊長劉文榮」之│
 │  │    │      │        │                        │      │印文各1枚，足生損 │
 │  │    │      │        │                        │      │害於莊孟曄、林信良│
 │  │    │      │        │                        │      │及劉文榮。        │
 │  │    │      │        │                        │      │4.張正杰與洪榮讀於│
 │  │    │      │        │                        │      │屬於公文書簡祥彥之│
 │  │    │      │        │                        │      │臺灣臺中地方法院檢│
 │  │    │      │        │                        │      │察署相驗屍體證書上│
 │  │    │      │        │                        │      │（其上原有偽造之臺│
 │  │    │      │        │                        │      │灣臺中地方法院檢察│
 │  │    │      │        │                        │      │署印文1枚），共同 │
 │  │    │      │        │                        │      │偽刻「鄂世豪」、「│
 │  │    │      │        │                        │      │黃怡禧」印章，並於│
 │  │    │      │        │                        │      │檢察官欄偽造「鄂世│
 │  │    │      │        │                        │      │豪」之印文1枚及於 │
 │  │    │      │        │                        │      │法醫師檢驗員醫師欄│
 │  │    │      │        │                        │      │偽造「黃怡禧」之印│
 │  │    │      │        │                        │      │文1枚，足生損害於 │
 │  │    │      │        │                        │      │鄂世豪、黃怡禧及臺│
 │  │    │      │        │                        │      │灣臺中地方法院檢察│
 │  │    │      │        │                        │      │署。              │
 │  │    │      │        │                        │      │5.洪榮讀以電腦列印│
 │  │    │      │        │                        │      │方式偽造公文書「簡│
 │  │    │      │        │                        │      │祥彥」之戶籍謄本，│
 │  │    │      │        │                        │      │足以生損害於簡祥彥│
 │  │    │      │        │                        │      │及戶政機關管理其戶│
 │  │    │      │        │                        │      │政之正確性。      │
 │  │    │      │        │                        │      │6.新光產物保險公司│
 │  │    │      │        │                        │      │於98年1月20日，匯 │
 │  │    │      │        │                        │      │款150萬元至簡群益 │
 │  │    │      │        │                        │      │申請之日盛銀行北台│
 │  │    │      │        │                        │      │中分行帳號00000000│
 │  │    │      │        │                        │      │830000號帳戶內，簡│
 │  │    │      │        │                        │      │群益分得4萬元，餘 │
 │  │    │      │        │                        │      │由張正杰與洪榮讀、│
 │  │    │      │        │                        │      │陳建宏朋分。      │
 │  │    │      │        │                        │      │                  │
 ├─┼──┼───┼────┼────────────┼───┼─────────┤
 │5 │98年│林雀蘭│陳邱枝花│林雀蘭於98年3月4日21時10│陳建宏│1.98年3月26日，由 │
 │  │3月 │      ├────┤分，駕駛車牌號碼J7W-336 │洪榮讀│張正杰與洪榮讀共同│
 │  │26日│      │陳新富  │號重型機車，在臺中市東區│張正杰│偽造屬於私文書之林│
 │  │    │      │        │大智路與復興路附近肇事，│陳新富│雀蘭之「汽（機車）│
 │  │    │      │        │致腳踏車騎士即陳新興之母│      │險理賠申請書」，並│
 │  │    │      │        │陳邱枝花死亡。          │      │由洪榮讀持偽刻「林│
 │  │    │      │        │（陳邱枝花係病死，而非車│      │雀蘭」之印章，於該│
 │  │    │      │        │禍意外身亡）            │      │申請書偽造「林雀蘭│
 │  │    │      │        │                        │      │」之印文2枚，張正 │
 │  │    │      │        │                        │      │杰則於該申請書上偽│
 │  │    │      │        │                        │      │造「林雀蘭」之簽名│
 │  │    │      │        │                        │      │1枚，足以生損害於 │
 │  │    │      │        │                        │      │林雀蘭。          │
 │  │    │      │        │                        │      │2.洪榮讀與張正杰則│
 │  │    │      │        │                        │      │將曾幫其客戶辦理案│
 │  │    │      │        │                        │      │件中之現場圖中，將│
 │  │    │      │        │                        │      │臺中市警察局（已改│
 │  │    │      │        │                        │      │制為臺中市政府警察│
 │  │    │      │        │                        │      │局）第三分局98年3 │
 │  │    │      │        │                        │      │月4日東區○○路復 │
 │  │    │      │        │                        │      │興路口之道路事故現│
 │  │    │      │        │                        │      │場圖之當事人聯部分│
 │  │    │      │        │                        │      │剪貼並拼湊出來，及│
 │  │    │      │        │                        │      │偽簽「林雀蘭」之簽│
 │  │    │      │        │                        │      │名1枚 ，又偽造「警│
 │  │    │      │        │                        │      │員鄭翔仁」、「分隊│
 │  │    │      │        │                        │      │長王旭鑑」之印文各│
 │  │    │      │        │                        │      │1枚，足生損害於林 │
 │  │    │      │        │                        │      │雀蘭、鄭翔仁及王旭│
 │  │    │      │        │                        │      │鑑，洪榮讀並以電腦│
 │  │    │      │        │                        │      │打字方式偽造該現場│
 │  │    │      │        │                        │      │圖之現場處理摘要內│
 │  │    │      │        │                        │      │容。              │
 │  │    │      │        │                        │      │3.張正杰於林雀蘭之│
 │  │    │      │        │                        │      │臺中市警察局（已改│
 │  │    │      │        │                        │      │制為臺中市政府警察│
 │  │    │      │        │                        │      │局）道路交通事故當│
 │  │    │      │        │                        │      │事人登記聯單上，於│
 │  │    │      │        │                        │      │申請人簽收欄位上偽│
 │  │    │      │        │                        │      │造「林雀蘭」之簽名│
 │  │    │      │        │                        │      │1枚，並偽造「警員 │
 │  │    │      │        │                        │      │鄭翔仁」、「分隊長│
 │  │    │      │        │                        │      │王旭鑑」之印文各1 │
 │  │    │      │        │                        │      │枚，足生損害於林雀│
 │  │    │      │        │                        │      │蘭、鄭翔仁及王旭鑑│
 │  │    │      │        │                        │      │。                │
 │  │    │      │        │                        │      │4.張正杰與洪榮讀於│
 │  │    │      │        │                        │      │屬於公文書陳邱枝花│
 │  │    │      │        │                        │      │之臺灣臺中地方法院│
 │  │    │      │        │                        │      │檢察署相驗屍體證書│
 │  │    │      │        │                        │      │上（其上原有偽造之│
 │  │    │      │        │                        │      │臺灣臺中地方法院檢│
 │  │    │      │        │                        │      │察署印文1枚），共 │
 │  │    │      │        │                        │      │同偽刻「檢察官陳元│
 │  │    │      │        │                        │      │平相驗專用章」、「│
 │  │    │      │        │                        │      │薛明成」印章，並於│
 │  │    │      │        │                        │      │檢察官欄偽造「檢察│
 │  │    │      │        │                        │      │官陳元平相驗專用章│
 │  │    │      │        │                        │      │」之印文1枚及於法 │
 │  │    │      │        │                        │      │醫師檢驗員醫師欄偽│
 │  │    │      │        │                        │      │造「薛明成」之印文│
 │  │    │      │        │                        │      │1枚，足生損害於陳 │
 │  │    │      │        │                        │      │元平、薛明成及臺灣│
 │  │    │      │        │                        │      │臺中地方法院檢察署│
 │  │    │      │        │                        │      │。                │
 │  │    │      │        │                        │      │5.張正杰與洪榮讀於│
 │  │    │      │        │                        │      │陳新興、陳瓊霞授權│
 │  │    │      │        │                        │      │書之立書人欄持偽刻│
 │  │    │      │        │                        │      │「陳新興」、「陳瓊│
 │  │    │      │        │                        │      │霞」之印章，於該授│
 │  │    │      │        │                        │      │權書上立書人欄位偽│
 │  │    │      │        │                        │      │造「陳新興」之印文│
 │  │    │      │        │                        │      │1枚、受託人欄位偽 │
 │  │    │      │        │                        │      │造「陳新興」之印文│
 │  │    │      │        │                        │      │1枚及偽造「陳瓊霞 │
 │  │    │      │        │                        │      │」之印文1枚，足生 │
 │  │    │      │        │                        │      │損害於陳新興與陳瓊│
 │  │    │      │        │                        │      │霞。              │
 │  │    │      │        │                        │      │6.張正杰與洪榮讀共│
 │  │    │      │        │                        │      │同於強制汽車責任保│
 │  │    │      │        │                        │      │險領款收據暨同意書│
 │  │    │      │        │                        │      │持偽刻之「陳新興」│
 │  │    │      │        │                        │      │之印章，於該同意書│
 │  │    │      │        │                        │      │上領款人欄位偽造「│
 │  │    │      │        │                        │      │陳新興」之印文1枚 │
 │  │    │      │        │                        │      │、「陳新興」之簽名│
 │  │    │      │        │                        │      │1枚、立同意書欄位 │
 │  │    │      │        │                        │      │偽造「陳新興」之印│
 │  │    │      │        │                        │      │文1枚、偽造「陳新 │
 │  │    │      │        │                        │      │興」之簽名1枚，足 │
 │  │    │      │        │                        │      │生損害於陳新興。  │
 │  │    │      │        │                        │      │7.新光產物保險公司│
 │  │    │      │        │                        │      │於98 年3月間，匯款│
 │  │    │      │        │                        │      │150萬元至陳新富之 │
 │  │    │      │        │                        │      │兄陳新興申請之高雄│
 │  │    │      │        │                        │      │市○○路郵局004144│
 │  │    │      │        │                        │      │00000000號帳戶內，│
 │  │    │      │        │                        │      │陳新富分得30萬元，│
 │  │    │      │        │                        │      │餘由張正杰與洪榮讀│
 │  │    │      │        │                        │      │、陳建宏朋分。    │
 │  │    │      │        │                        │      │                  │
 ├─┼──┼───┼────┼────────────┼───┼─────────┤
 │6 │97年│羅傑元│李清淇  │陳麗華於97年6月4日上午6 │陳建宏│1.97年6月20日，由 │
 │  │6月 │      ├────┤時30分，駕駛羅傑元所有之│洪榮讀│張正杰與洪榮讀共同│
 │  │20日│      │李世禎  │車牌號碼1293-TZ號自小客 │張正杰│偽造屬於私文書之羅│
 │  │    │      │        │車，在臺中市○區○○路臺│李世禎│傑元之「汽（機車）│
 │  │    │      │        │中高農旁肇事，致行人即李│      │險理賠申請書」，並│
 │  │    │      │        │世禎之祖父李清淇死亡。  │      │由洪榮讀持偽刻「羅│
 │  │    │      │        │（李清淇係病死，而非車禍│      │傑元」、「陳麗文」│
 │  │    │      │        │意外身亡）              │      │之印章，於該申請書│
 │  │    │      │        │                        │      │偽造「羅傑元」、「│
 │  │    │      │        │                        │      │陳麗文」之印文各1 │
 │  │    │      │        │                        │      │枚，足以生損害於羅│
 │  │    │      │        │                        │      │傑元與陳麗文。    │
 │  │    │      │        │                        │      │2.洪榮讀與張正杰則│
 │  │    │      │        │                        │      │將曾幫其客戶辦理案│
 │  │    │      │        │                        │      │件中之現場圖中，將│
 │  │    │      │        │                        │      │臺中市警察局（已改│
 │  │    │      │        │                        │      │制為臺中市政府警察│
 │  │    │      │        │                        │      │局）三分局97年6月4│
 │  │    │      │        │                        │      │日臺中市○區○○路│
 │  │    │      │        │                        │      │（臺中高農旁）之道│
 │  │    │      │        │                        │      │路事故現場圖之當事│
 │  │    │      │        │                        │      │人聯部分剪貼並拼湊│
 │  │    │      │        │                        │      │出來，及偽簽「陳麗│
 │  │    │      │        │                        │      │華」之簽名1枚 ，又│
 │  │    │      │        │                        │      │偽造「警員陳木森」│
 │  │    │      │        │                        │      │、「分隊長王旭鑑」│
 │  │    │      │        │                        │      │之印文各1枚，足生 │
 │  │    │      │        │                        │      │損害於陳麗華、陳木│
 │  │    │      │        │                        │      │森及王旭鑑。      │
 │  │    │      │        │                        │      │3.張正杰於李清淇之│
 │  │    │      │        │                        │      │臺中市警察局（已改│
 │  │    │      │        │                        │      │制臺中市政府警察局│
 │  │    │      │        │                        │      │）道路交通事故當事│
 │  │    │      │        │                        │      │人登記聯單上，於申│
 │  │    │      │        │                        │      │請人簽收欄位上偽造│
 │  │    │      │        │                        │      │「陳麗華」之簽名1 │
 │  │    │      │        │                        │      │枚，並偽造「警員陳│
 │  │    │      │        │                        │      │木森」、「分隊長王│
 │  │    │      │        │                        │      │旭鑑」之印文各1枚 │
 │  │    │      │        │                        │      │，足生損害於陳麗華│
 │  │    │      │        │                        │      │、陳木森及王旭鑑。│
 │  │    │      │        │                        │      │4.張正杰與洪榮讀於│
 │  │    │      │        │                        │      │屬於公文書李清淇之│
 │  │    │      │        │                        │      │臺灣臺中地方法院檢│
 │  │    │      │        │                        │      │察署相驗屍體證書上│
 │  │    │      │        │                        │      │（其上原有偽造之臺│
 │  │    │      │        │                        │      │灣臺中地方法院檢察│
 │  │    │      │        │                        │      │署印文1枚），共同 │
 │  │    │      │        │                        │      │偽刻「鄂世豪」、「│
 │  │    │      │        │                        │      │黃怡禧」印章，並於│
 │  │    │      │        │                        │      │檢察官欄偽造「鄂世│
 │  │    │      │        │                        │      │豪」之印文1枚及於 │
 │  │    │      │        │                        │      │法醫師檢驗員醫師欄│
 │  │    │      │        │                        │      │偽造「黃怡禧」之印│
 │  │    │      │        │                        │      │文1枚，足生損害於 │
 │  │    │      │        │                        │      │鄂世豪、黃怡禧及臺│
 │  │    │      │        │                        │      │灣臺中地方法院檢察│
 │  │    │      │        │                        │      │署。              │
 │  │    │      │        │                        │      │5.新光產物保險公司│
 │  │    │      │        │                        │      │匯款150萬元至李世 │
 │  │    │      │        │                        │      │禎申請之臺中縣霧峰│
 │  │    │      │        │                        │      │鄉（現已改制為臺中│
 │  │    │      │        │                        │      │市霧峰區）農會北柳│
 │  │    │      │        │                        │      │分會00000000000000│
 │  │    │      │        │                        │      │號帳戶內，李世禎分│
 │  │    │      │        │                        │      │得40萬元，餘由張正│
 │  │    │      │        │                        │      │杰與洪榮讀、陳建宏│
 │  │    │      │        │                        │      │朋分。            │
 │  │    │      │        │                        │      │                  │
 │  │    │      │        │                        │      │                  │
 ├─┼──┼───┼────┼────────────┼───┼─────────┤
 │7 │96年│林美芳│林坤志  │林美芳於96年9月19日17時 │陳建宏│新光產物保險公司於│
 │  │10月│      ├────┤許，騎乘所有之車牌號碼  │洪榮讀│96 年10月26日，匯 │
 │  │5日 │      │林蕙君  │YIU-139號重型機車，肇事 │林蕙君│款150萬元至林蕙君 │
 │  │    │      │        │致林坤志死亡。          │      │之母林許申請之花│
 │  │    │      │        │（林坤志係自殺身亡）    │      │旗（台灣）銀行麥寮│
 │  │    │      │        │                        │      │分行帳號000-000000│
 │  │    │      │        │                        │      │00000000號帳戶內，│
 │  │    │      │        │                        │      │林蕙君分得50萬元，│
 │  │    │      │        │                        │      │餘由陳建宏與洪榮讀│
 │  │    │      │        │                        │      │朋分              │
 │  │    │      │        │                        │      │。                │
 └─┴──┴───┴────┴────────────┴───┴─────────┘
【附表二】（被告陳建宏宣告之主刑、從刑及應執行刑）
┌──┬────┬──────────────────────────┐
│編號│犯罪事實│        主刑及從刑（所犯罪名及所判處之刑度）        │
├──┼────┼──────────────────────────┤
│ 1  │如犯罪事│陳建宏共同行使偽造公文書，足以生損害於公眾及他人，處│
│    │實欄一附│有期徒刑壹年貳月，減為有期徒刑柒月。如附件一編號1、2│
│    │表一編號│、3、4、5號所示偽造之印文、署名及未扣案如附件二編號1│
│    │1所示   │號所示之印章均沒收。                                │
│    │        │                                                    │
│    │        │                                                    │
├──┼────┼──────────────────────────┤
│ 2  │如犯罪事│陳建宏共同行使偽造公文書，足以生損害於公眾及他人，處│
│    │實欄一附│有期徒刑壹年貳月。如附件一編號6、7、8、9、10號所示偽│
│    │表一編號│造之印文、署名及未扣案如附件二編號2號所示之印章均沒 │
│    │2所示   │收。                                                │
│    │        │                                                    │
│    │        │                                                    │
├──┼────┼──────────────────────────┤
│ 3  │如犯罪事│陳建宏共同行使偽造公文書，足以生損害於公眾及他人，處│
│    │實欄一附│有期徒刑捌月。如附件一編號11、12、13、14、15、16號所│
│    │表一編號│示偽造之印文、署名及未扣案如附件二編號3號所示之印章 │
│    │3所示   │均沒收。                                            │
│    │        │                                                    │
│    │        │                                                    │
├──┼────┼──────────────────────────┤
│ 4  │如犯罪事│陳建宏共同行使偽造公文書，足以生損害於公眾及他人，處│
│    │實欄一附│有期徒刑壹年貳月。如附件一編號17、18、19、20、21、22│
│    │表一編號│、23號所示偽造之印文、署名及未扣案如附件二編號4、5、│
│    │4所示   │6號所示之印章均沒收。                               │
│    │        │                                                    │
│    │        │                                                    │
├──┼────┼──────────────────────────┤
│ 5  │如犯罪事│陳建宏共同行使偽造公文書，足以生損害於公眾及他人，處│
│    │實欄一附│有期徒刑壹年貳月。如附件一編號24、25、26、27、28、29│
│    │表一編號│、30、31、32號所示偽造之印文、署名及未扣案如附件二編│
│    │5所示   │號7、8、9、10、11號所示之印章均沒收。               │
│    │        │                                                    │
│    │        │                                                    │
├──┼────┼──────────────────────────┤
│ 6  │如犯罪事│陳建宏共同行使偽造公文書，足以生損害於公眾及他人，處│
│    │實欄一附│有期徒刑壹年貳月。如附件一編號33、34、35、36、37、38│
│    │表一編號│號所示偽造之印文、署名及未扣案如附件二編號12、13 、 │
│    │6所示   │14號所示之印章均沒收。                              │
│    │        │                                                    │
│    │        │                                                    │
├──┼────┼──────────────────────────┤
│ 7  │如犯罪事│陳建宏共同犯詐欺取財罪，處有期徒刑陸月。            │
│    │實欄一附│                                                    │
│    │表一編號│                                                    │
│    │7所示   │                                                    │
│    │        │                                                    │
│    │        │                                                    │
├──┴────┼──────────────────────────┤
│   應執行刑   │應執行有期徒刑貳年，緩刑伍年。並應向國庫支付新臺幣拾│
│              │萬元。如附件一所示偽造之印文、署名及未扣案如附件二所│
│              │示偽造之印章均沒收。                                │
│              │                                                    │
└───────┴──────────────────────────┘
【附表三】（被告洪榮讀宣告之主刑、從刑及應執行刑）
┌──┬────┬──────────────────────────┐
│編號│犯罪事實│        主刑及從刑（所犯罪名及所判處之刑度）        │
├──┼────┼──────────────────────────┤
│ 1  │如犯罪事│洪榮讀共同行使偽造公文書，足以生損害於公眾及他人，處│
│    │實欄一附│有期徒刑壹年貳月，減為有期徒刑柒月。如附件一編號1、2│
│    │表一編號│、3、4、5號所示偽造之印文、署名及未扣案如附件二編號1│
│    │1所示   │號所示之印章均沒收。                                │
│    │        │                                                    │
│    │        │                                                    │
├──┼────┼──────────────────────────┤
│ 2  │如犯罪事│洪榮讀共同行使偽造公文書，足以生損害於公眾及他人，處│
│    │實欄一附│有期徒刑壹年貳月。如附件一編號6、7、8、9、10號所示偽│
│    │表一編號│造之印文、署名及未扣案如附件二編號2號所示之印章均沒 │
│    │2所示   │收。                                                │
│    │        │                                                    │
│    │        │                                                    │
├──┼────┼──────────────────────────┤
│ 3  │如犯罪事│洪榮讀共同行使偽造公文書，足以生損害於公眾及他人，處│
│    │實欄一附│有期徒刑壹年貳月。如附件一編號11、12、13、14、15、16│
│    │表一編號│號所示偽造之印文、署名及未扣案如附件二編號3號所示之 │
│    │3所示   │印章均沒收。                                        │
│    │        │                                                    │
│    │        │                                                    │
├──┼────┼──────────────────────────┤
│ 4  │如犯罪事│洪榮讀共同行使偽造公文書，足以生損害於公眾及他人，處│
│    │實欄一附│有期徒刑捌月。如附件一編號17、18、19、20、21、22、23│
│    │表一編號│號所示偽造之印文、署名及未扣案如附件二編號4、5、6 號│
│    │4所示   │所示之印章均沒收。                                  │
│    │        │                                                    │
│    │        │                                                    │
├──┼────┼──────────────────────────┤
│ 5  │如犯罪事│洪榮讀共同行使偽造公文書，足以生損害於公眾及他人，處│
│    │實欄一附│有期徒刑壹年貳月。如附件一編號24、25、26、27、28、29│
│    │表一編號│、30、31、32號所示偽造之印文、署名及未扣案如附件二編│
│    │5所示   │號7、8、9 10、11號所示之印章均沒收。                │
│    │        │                                                    │
│    │        │                                                    │
├──┼────┼──────────────────────────┤
│ 6  │如犯罪事│洪榮讀共同行使偽造公文書，足以生損害於公眾及他人，處│
│    │實欄一附│有期徒刑壹年貳月。如附件一編號33、34、35、36、37、38│
│    │表一編號│號所示偽造之印文、署名及未扣案如附件二編號12、13 、 │
│    │6所示   │14號所示之印章均沒收。                              │
│    │        │                                                    │
│    │        │                                                    │
├──┼────┼──────────────────────────┤
│ 7  │如犯罪事│洪榮讀共同犯詐欺取財罪，處有期徒刑陸月。            │
│    │實欄一附│                                                    │
│    │表一編號│                                                    │
│    │7所示   │                                                    │
│    │        │                                                    │
│    │        │                                                    │
├──┴────┼──────────────────────────┤
│   應執行刑   │應執行有期徒刑貳年。如附件一所示偽造之印文、署名及未│
│              │扣案如附件二所示偽造之印章均沒收。                  │
│              │                                                    │
│              │                                                    │
└───────┴──────────────────────────┘
【附表四】（被告張正杰宣告之主刑、從刑及應執行刑）
┌──┬────┬──────────────────────────┐
│編號│犯罪事實│        主刑及從刑（所犯罪名及所判處之刑度）        │
├──┼────┼──────────────────────────┤
│ 1  │如犯罪事│張正杰共同行使偽造公文書，足以生損害於公眾及他人，處│
│    │實欄一附│有期徒刑拾月，減為有期徒刑伍月。如附件一編號1、2、3 │
│    │表一編號│、4、5號所示偽造之印文、署名及未扣案如附件二        │
│    │1所示   │編號1號所示之印章均沒收。                           │
│    │        │                                                    │
│    │        │                                                    │
├──┼────┼──────────────────────────┤
│ 2  │如犯罪事│張正杰共同行使偽造公文書，足以生損害於公眾及他人，處│
│    │實欄一附│有期徒刑拾月。如附件一編號6、7、8、9、10號所示偽造之│
│    │表一編號│印文、署名及未扣案如附件二編號2號所示之印章均沒收。 │
│    │2所示   │                                                    │
│    │        │                                                    │
│    │        │                                                    │
├──┼────┼──────────────────────────┤
│ 3  │如犯罪事│張正杰共同行使偽造公文書，足以生損害於公眾及他人，處│
│    │實欄一附│有期徒刑拾月。如附件一編號11、12、13、14、15、16號所│
│    │表一編號│示偽造之印文、署名及未扣案如附件二編號3號所示之印章 │
│    │3所示   │均沒收。                                            │
│    │        │                                                    │
│    │        │                                                    │
├──┼────┼──────────────────────────┤
│ 4  │如犯罪事│張正杰共同行使偽造公文書，足以生損害於公眾及他人，處│
│    │實欄一附│有期徒刑拾月。如附件一編號17、18、19、20、21、22、23│
│    │表一編號│號所示偽造之印文、署名及未扣案如附件二編號4、5、6 號│
│    │4所示   │所示之印章均沒收。                                  │
│    │        │                                                    │
│    │        │                                                    │
├──┼────┼──────────────────────────┤
│ 5  │如犯罪事│張正杰共同行使偽造公文書，足以生損害於公眾及他人，處│
│    │實欄一附│有期徒刑拾月。如附件一編號24、25、26、27、28、29、30│
│    │表一編號│、31、32號所示偽造之印文、署名及未扣案如附件二編號7 │
│    │5所示   │、8、9、10、11號所示之印章均沒收。                  │
│    │        │                                                    │
│    │        │                                                    │
├──┼────┼──────────────────────────┤
│ 6  │如犯罪事│張正杰共同行使偽造公文書，足以生損害於公眾及他人，處│
│    │實欄一附│有期徒刑拾月。如附件一編號33、34、35、36、37、38號所│
│    │表一編號│示偽造之印文、署名及未扣案如附件二編號12、13、14號所│
│    │6所示   │示之印章均沒收。                                    │
│    │        │                                                    │
│    │        │                                                    │
├──┴────┼──────────────────────────┤
│   應執行刑   │應執行有期徒刑壹年陸月。如附件一所示偽造之印文、署名│
│              │及未扣案如附件二所示偽造之印章均沒收。              │
│              │                                                    │
│              │                                                    │
└───────┴──────────────────────────┘
附件一：（被告偽造之署名、印文一覽表）
┌──┬──────────┬─────────┬─────────┐
│編號│名                稱│數              量│備註              │
├──┼──────────┼─────────┼─────────┤
│1   │新光產物保險汽（機）│1枚               │起訴書附表編號1號 │
│    │車險理賠申請書上保險│                  │（見99偵第9721號卷│
│    │人簽章欄偽造之「林蕙│                  │第112頁）（偽造時 │
│    │君」之印文          │                  │、地不詳）        │
├──┼──────────┼─────────┼─────────┤
│2   │臺中市警察局第四分局│各1枚             │起訴書附表編號1號 │
│    │96年1月4日臺中市西屯│                  │（見99偵第9721號卷│
│    │區○○路132號之道路 │                  │第115頁）（偽造時 │
│    │交通事故現場圖上之「│                  │、地不詳）        │
│    │甘文棋」之簽名、「警│                  │                  │
│    │員林信良」印文、「小│                  │                  │
│    │隊長吳忠順」印文    │                  │                  │
├──┼──────────┼─────────┼─────────┤
│3   │臺灣臺中地方法院檢察│1枚               │起訴書附表編號1號 │
│    │署「林賴招治」相驗屍│                  │（臺灣新竹地方法院│
│    │體證明書上「臺灣臺中│                  │檢察署98他1656號卷│
│    │地方法院檢察署印」之│                  │頁13）            │
│    │印文                │                  │（偽造時、地不詳）│
├──┼──────────┼─────────┼─────────┤
│4   │臺灣臺中地方法院檢察│1枚               │起訴書附表編號1號 │
│    │署「林賴招治」相驗屍│                  │（見臺灣新竹地方法│
│    │體證明書上檢察官欄「│                  │院檢察署98年度他字│
│    │鄭仙杏」之簽名      │                  │第1656號卷第13頁）│
│    │                    │                  │（偽造時、地不詳）│
├──┼──────────┼─────────┼─────────┤
│5   │臺灣臺中地方法院檢察│1枚               │起訴書附表編號1號 │
│    │署「林賴招治」相驗屍│                  │（見臺灣新竹地方法│
│    │體證明書上法醫師檢驗│                  │院檢察署98年度他字│
│    │員醫師欄「陳仁峰」之│                  │第1656號卷第13頁）│
│    │簽名                │                  │（偽造時、地不詳）│
│    │                    │                  │                  │
├──┼──────────┼─────────┼─────────┤
│6   │新光產物保險汽（機）│1枚               │起訴書編號2號     │
│    │車險理賠申請書上保險│                  │（見99偵第9721號卷│
│    │人簽章欄偽造之「顏詩│                  │第126頁）（偽造時 │
│    │蓉」之印文          │                  │、地不詳）        │
├──┼──────────┼─────────┼─────────┤
│7   │臺中市警察局第四分局│各1枚             │起訴書附表編號2號 │
│    │96年6月3日東興路與文│                  │（見99偵9721號卷第│
│    │心南六路之道路交通事│                  │129頁）（偽造時、 │
│    │故現場圖上之「陳建翰│                  │地不詳）          │
│    │」之簽名、「警員林信│                  │                  │
│    │良」印文、「小隊長吳│                  │                  │
│    │忠順」印文          │                  │                  │
├──┼──────────┼─────────┼─────────┤
│8   │臺灣臺中地方法院檢察│1枚               │起訴書附表編號2號 │
│    │署「李育軒」相驗屍體│                  │（見臺灣新竹地方法│
│    │證明書上「臺灣臺中地│                  │院檢察署98年度他字│
│    │方法院檢察署印」之印│                  │第1657號卷第13頁）│
│    │文                  │                  │（偽造時、地不詳）│
│    │                    │                  │                  │
├──┼──────────┼─────────┼─────────┤
│9   │臺灣臺中地方法院檢察│1枚               │起訴書附表編號2號 │
│    │署「李育軒」相驗屍體│                  │（見臺灣新竹地方法│
│    │證明書上檢察官欄「王│                  │院檢察署98年度他字│
│    │嘉鴻」之簽名        │                  │第1657號卷第13頁）│
│    │                    │                  │（偽造時、地不詳）│
│    │                    │                  │                  │
├──┼──────────┼─────────┼─────────┤
│10  │臺灣臺中地方法院檢察│1枚               │起訴書附表編號2號 │
│    │署「李育軒」相驗屍體│                  │（見臺灣新竹地方法│
│    │證明書上法醫師檢驗員│                  │院檢察署98年度他字│
│    │醫師欄「陳昌毅」之簽│                  │第1657號卷第13頁）│
│    │名                  │                  │（偽造時、地不詳）│
├──┼──────────┼─────────┼─────────┤
│11  │新光產物保險汽（機）│1枚               │起訴書附表編號4號 │
│    │車險理賠申請書上保險│                  │（見99偵9721號卷第│
│    │人簽章欄「吳幸津」之│                  │167頁）（偽造時、 │
│    │印文                │                  │地不詳）          │
├──┼──────────┼─────────┼─────────┤
│12  │臺中市警察局第三分局│各1枚             │起訴書附表編號4號 │
│    │97年2月5日臺中市南區│                  │（見99偵9721號卷第│
│    │大慶街1段376號前之道│                  │170頁）（偽造時、 │
│    │路交通故現場圖上「賴│                  │地不詳）          │
│    │世斌」之簽名、「警員│                  │                  │
│    │陳木森」印文、「分隊│                  │                  │
│    │長王旭鑑」印文      │                  │                  │
├──┼──────────┼─────────┼─────────┤
│13  │臺灣臺中地方法院檢察│1枚               │起訴書附表編號4號 │
│    │署「周佩琳」相驗屍體│                  │（見臺灣新竹地方法│
│    │證明書上「臺灣臺中地│                  │院檢察署98年度他字│
│    │方法院檢察署印」之印│                  │第1658號卷第12頁）│
│    │文                  │                  │（偽造時、地不詳）│
├──┼──────────┼─────────┼─────────┤
│14  │臺灣臺中地方法院檢察│1枚               │起訴書附表編號4號 │
│    │署「周佩琳」相驗屍體│                  │（見臺灣新竹地法院│
│    │證明書上檢察官欄「鄭│                  │檢察署98年度他字第│
│    │朝先」之簽名        │                  │1658號卷第12頁）  │
│    │                    │                  │（偽造時、地不詳）│
│    │                    │                  │                  │
├──┼──────────┼─────────┼─────────┤
│15  │臺灣臺中地方法院檢察│1枚               │起訴書附表編號4號 │
│    │署「周佩琳」相驗屍體│                  │（見臺灣新竹地方法│
│    │證明書上「陳榮基」之│                  │院檢察署98年度他字│
│    │簽名                │                  │第1658號卷第12頁）│
│    │                    │                  │（偽造時、地不詳）│
│    │                    │                  │                  │
├──┼──────────┼─────────┼─────────┤
│16  │陳秋芬授權書立書人欄│簽名1枚、印文2枚  │起訴書附表編號4號 │
│    │「陳秋芬」簽名、印文│                  │（見臺灣新竹地方法│
│    │                    │                  │院檢察署98年度他字│
│    │                    │                  │第1658號卷第13頁）│
│    │                    │                  │（偽造時、地不詳）│
│    │                    │                  │                  │
├──┼──────────┼─────────┼─────────┤
│17  │新光產物保險汽（機）│1枚               │起訴書附表編號6號 │
│    │車險理賠申請書上保險│                  │（見99偵9721號卷第│
│    │人簽章欄「莊孟曄」之│                  │137頁）（偽造時、 │
│    │簽名                │                  │地不詳）          │
├──┼──────────┼─────────┼─────────┤
│18  │新光產物保險汽（機）│各1枚             │起訴書附表編號6號 │
│    │車險理賠申請書上保險│                  │（見99偵9721號卷第│
│    │人簽章欄、申請人簽章│                  │137頁）           │
│    │欄「莊孟曄」之印文  │                  │（偽造時、地不詳）│
│    │                    │                  │                  │
│    │                    │                  │                  │
├──┼──────────┼─────────┼─────────┤
│19  │臺中市警察局第四分局│各1枚             │起訴書附表編號6號 │
│    │97年12月27日南屯區干│                  │（見99偵9721號卷第│
│    │城街45巷5弄與無名巷 │                  │140頁）           │
│    │口之道路通事故現場圖│                  │（偽造時、地不詳）│
│    │上之「莊孟曄」之簽名│                  │                  │
│    │、「警員林信良」印文│                  │                  │
│    │、「分隊長劉文榮」印│                  │                  │
│    │文                  │                  │                  │
├──┼──────────┼─────────┼─────────┤
│20  │臺中市○○○道路交通│各1枚             │起訴書附表編號6號 │
│    │事故當事人登記聯單申│                  │（見99偵9721號卷第│
│    │請人簽收欄「莊孟曄」│                  │141頁）           │
│    │之簽名、「警員林信良│                  │（偽造時、地不詳）│
│    │」印文、「分隊長劉文│                  │                  │
│    │榮」印文            │                  │                  │
├──┼──────────┼─────────┼─────────┤
│21  │臺灣臺中地方法院檢察│1枚               │起訴書附表編號6號 │
│    │署「簡祥彥」相驗屍體│                  │（99偵9721號卷頁  │
│    │證明書上「臺灣臺中地│                  │144）             │
│    │方法院檢察署印相驗屍│                  │（偽造時、地不詳）│
│    │體證明書專用」之印文│                  │                  │
├──┼──────────┼─────────┼─────────┤
│22  │臺灣臺中地方法院檢察│1枚               │起訴書附表編號6號 │
│    │署「簡祥彥」相驗屍體│                  │（見99偵9721號卷第│
│    │證明書上檢察官欄「鄂│                  │144頁）           │
│    │世豪」之印文        │                  │（偽造時、地不詳）│
│    │                    │                  │                  │
├──┼──────────┼─────────┼─────────┤
│23  │臺灣臺中地方法院檢察│1枚               │起訴書附表編號6號 │
│    │署「簡祥彥」相驗屍體│                  │（見99偵9721號卷第│
│    │證明書上法醫師檢驗員│                  │144頁）           │
│    │醫師欄「黃怡僖」之印│                  │（偽造時、地不詳）│
│    │文                  │                  │                  │
├──┼──────────┼─────────┼─────────┤
│24  │新光產物保險汽（機）│1枚               │起訴書附表編號7號 │
│    │車險理賠申請書上保險│                  │（見99偵9721號卷第│
│    │人簽章欄「林雀蘭」之│                  │150頁）（偽造時、 │
│    │簽名                │                  │地不詳）          │
├──┼──────────┼─────────┼─────────┤
│25  │新光產物保險汽（機）│2枚               │起訴書附表編號7號 │
│    │車險理賠申請書上保險│                  │（見99偵9721號卷第│
│    │人簽章欄「林雀蘭」之│                  │150頁）（偽造時、 │
│    │印文                │                  │地不詳）          │
├──┼──────────┼─────────┼─────────┤
│26  │臺中市○○○道路交通│各1枚             │起訴書附表編號7號 │
│    │事故當事人登記聯單申│                  │（見99偵9721號卷第│
│    │請人簽收欄「林雀蘭」│                  │153頁）（偽造時、 │
│    │之簽名、「警員鄭翔仁│                  │地不詳）          │
│    │」印文、「分隊長王旭│                  │                  │
│    │鑑」印文            │                  │                  │
├──┼──────────┼─────────┼─────────┤
│27  │臺中市警察局第三分局│各1枚             │起訴書附表編號7號 │
│    │98年3月4日東區○○路│                  │（見99偵9721號卷第│
│    │復興路附近之道路交通│                  │154頁）（偽造時、 │
│    │事故現場圖上「林雀蘭│                  │地不詳）          │
│    │」之簽名、「警員鄭翔│                  │                  │
│    │仁」印文、「分隊長王│                  │                  │
│    │旭鑑」印文          │                  │                  │
├──┼──────────┼─────────┼─────────┤
│28  │臺灣臺中地方法院檢察│1枚               │起訴書附表編號7號 │
│    │署「陳邱枝花」相驗屍│                  │（見99偵9721號卷第│
│    │體證明書上「臺灣臺中│                  │157頁）（偽造時、 │
│    │地方法院檢察署印相驗│                  │地不詳）          │
│    │屍體證明書專用」之印│                  │                  │
│    │文」                │                  │                  │
├──┼──────────┼─────────┼─────────┤
│29  │臺灣臺中地方法院檢察│1枚               │起訴書附表編號7號 │
│    │署「陳邱枝花」相驗屍│                  │（見99偵9721號卷第│
│    │體證明書上之檢察官欄│                  │157頁）（偽造時、 │
│    │「檢察官陳元平相驗專│                  │地不詳）          │
│    │用章」之印文        │                  │                  │
├──┼──────────┼─────────┼─────────┤
│30  │臺灣臺中地方法院檢察│1枚               │起訴書附表編號7號 │
│    │署「陳邱枝花」相驗屍│                  │（見99偵9721號卷第│
│    │體證明書上之法醫師檢│                  │157頁）（偽造時、 │
│    │驗員醫師欄「薛明成」│                  │地不詳）          │
│    │之印文              │                  │                  │
├──┼──────────┼─────────┼─────────┤
│31  │陳新富、陳瓊霞授權書│各1枚             │起訴書附表編號7號 │
│    │立書人欄「陳新興」、│                  │（見99偵9721號卷第│
│    │印文、「陳瓊霞」印文│                  │163頁）（偽造時、 │
│    │、受託人欄「陳新興」│                  │地不詳）          │
│    │印文                │                  │                  │
├──┼──────────┼─────────┼─────────┤
│32  │強制汽車責任保險領款│各1枚             │起訴書附表編號7號 │
│    │收據暨同意書領款人欄│                  │（見99偵9721號卷第│
│    │「陳新興」簽名、印文│                  │165頁）（偽造時、 │
│    │，立同意書人欄「陳新│                  │地不詳）          │
│    │興」簽名、印文      │                  │                  │
├──┼──────────┼─────────┼─────────┤
│33  │新光產物保險汽（機）│各1枚             │起訴書附表編號5號 │
│    │車險理賠申請書上被保│                  │（見99偵9721號卷第│
│    │險人簽章欄「羅傑元」│                  │183頁）（偽造時、 │
│    │之印文、「陳麗文」印│                  │地不詳）          │
│    │文                  │                  │                  │
├──┼──────────┼─────────┼─────────┤
│34  │臺中市警察局第三分局│各1枚             │起訴書附表編號5號 │
│    │97年6月4日臺中市東區│                  │（見99偵9721號卷第│
│    │仁和路（臺中高農旁）│                  │786頁）（偽造時、 │
│    │之道路交通事故現場圖│                  │地不詳）          │
│    │上「陳麗華」之簽名、│                  │                  │
│    │「警員陳木森」印文、│                  │                  │
│    │「分隊長王旭鑑」印文│                  │                  │
├──┼──────────┼─────────┼─────────┤
│35  │臺中市○○○道路交通│各1枚             │起訴書附表編號5號 │
│    │事故當事人登記聯單申│                  │（見99偵9721號卷第│
│    │請人簽收欄「陳麗華」│                  │187頁）           │
│    │之簽名、「警員陳木森│                  │（偽造時、地不詳）│
│    │」印文、「分隊長王旭│                  │                  │
│    │鑑」印文            │                  │                  │
├──┼──────────┼─────────┼─────────┤
│36  │臺灣臺中地方法院檢察│1枚               │起訴書附表編號5號 │
│    │署「李清淇」相驗屍體│                  │（見99偵9721號卷第│
│    │證明書上「臺灣臺中地│                  │191頁）           │
│    │方法院檢察署印相驗屍│                  │                  │
│    │體證明書專用」之印文│                  │（偽造時、地不詳）│
│    │」                  │                  │                  │
├──┼──────────┼─────────┼─────────┤
│37  │臺灣臺中地方法院檢察│1枚               │起訴書附表編號5號 │
│    │署「李清淇」相驗屍體│                  │（見99偵9721號卷第│
│    │證明書上檢察官欄「鄂│                  │191頁）（偽造時、 │
│    │世豪」之印文        │                  │地不詳）          │
├──┼──────────┼─────────┼─────────┤
│38  │臺灣臺中地方法院檢察│1枚               │起訴書附表編號5號 │
│    │署「李清淇」相驗屍體│                  │（見99偵9721號卷第│
│    │證明書上之法醫師檢驗│                  │191頁）（偽造時、 │
│    │員醫師欄「黃怡僖」之│                  │地不詳）          │
│    │印文                │                  │                  │
└──┴──────────┴─────────┴─────────┘
附件二：（偽造之印章一覽表）
┌──┬──────────┬─────────┬─────────┐
│編號│名                稱│數              量│備註              │
├──┼──────────┼─────────┼─────────┤
│1   │新光產物保險汽（機）│1枚               │起訴書附表編號1號 │
│    │車險理賠申請書上保險│                  │（見99偵第9721 號 │
│    │人簽章欄偽造之「林蕙│                  │卷第112頁）（偽造 │
│    │君」印文所示之印章  │                  │時、地不詳）      │
├──┼──────────┼─────────┼─────────┤
│2   │新光產物保險汽（機）│1枚               │起訴書編號2號     │
│    │車險理賠申請書上保險│                  │（見99偵第9721號卷│
│    │人簽章欄偽造之「顏詩│                  │第126頁）（偽造時 │
│    │蓉」印文所示之印章  │                  │、地不詳）        │
├──┼──────────┼─────────┼─────────┤
│3   │新光產物保險汽（機）│1枚               │起訴書附表編號4號 │
│    │車理賠申請書上保險人│                  │（見99偵9721號卷第│
│    │簽章欄「吳幸津」印文│                  │167頁）（偽造時、 │
│    │所示之印章          │                  │地不詳）          │
├──┼──────────┼─────────┼─────────┤
│4   │新光產物保險汽（機）│1枚               │起訴書附表編號6號 │
│    │車理賠申請書上保險人│                  │（見99偵9721號卷第│
│    │簽章欄「莊孟曄」印文│                  │137頁）（偽造時、 │
│    │所示之印章          │                  │地不詳）          │
├──┼──────────┼─────────┼─────────┤
│5   │臺灣臺中地方法院檢察│1枚               │起訴書附表編號6號 │
│    │署「簡祥彥」相驗屍體│                  │（見99偵9721號卷第│
│    │證明書上檢察官欄「鄂│                  │144頁）（偽造時、 │
│    │世豪」印文所示之印章│                  │地不詳）          │
├──┼──────────┼─────────┼─────────┤
│6   │臺灣臺中地方法院檢察│1枚               │起訴書附表編號6號 │
│    │署「簡祥彥」相驗屍體│                  │（見99偵9721號卷第│
│    │證明書上法醫師檢驗員│                  │144頁）（偽造時、 │
│    │醫師欄「黃怡僖」印文│                  │地不詳）          │
│    │所示之印章          │                  │                  │
├──┼──────────┼─────────┼─────────┤
│7   │新光產物保險汽（機）│1枚               │起訴書附表編號7號 │
│    │車理賠申請書上保險人│                  │（見99偵9721號卷第│
│    │簽章欄「林雀蘭」印文│                  │150頁）（偽造時、 │
│    │所示之印章          │                  │地不詳）          │
├──┼──────────┼─────────┼─────────┤
│ 8  │臺灣臺中地方法院檢察│1枚               │起訴書附表編號7號 │
│    │署「陳邱枝花」相驗屍│                  │（見99偵9721號卷第│
│    │體證明書上之檢察官欄│                  │157頁）（偽造時、 │
│    │「檢察官陳元平相驗專│                  │地不詳）          │
│    │用章」印文所示之印章│                  │                  │
├──┼──────────┼─────────┼─────────┤
│ 9  │臺灣臺中地方法院檢察│1枚               │起訴書附表編號7號 │
│    │署「陳邱枝花」相驗屍│                  │（見99偵9721號卷第│
│    │體證明書上之法醫師檢│                  │157頁）（偽造時、 │
│    │驗員醫師欄「薛明成」│                  │地不詳）          │
│    │印文所示之印章      │                  │                  │
├──┼──────────┼─────────┼─────────┤
│10  │陳新富、陳瓊霞授權書│各1枚             │起訴書附表編號7號 │
│    │立書人欄「陳新興」印│                  │（見99偵9721號卷第│
│    │文、「陳瓊霞」印文  │                  │163頁）（偽造時、 │
│    │所示之印章          │                  │地不詳）          │
├──┼──────────┼─────────┼─────────┤
│11  │強制汽車責任保險領款│1枚               │起訴書附表編號7號 │
│    │收據暨同意書領款人欄│                  │（見99偵9721號卷第│
│    │「陳新興」印文，立同│                  │165頁）（偽造時、 │
│    │意書人欄「陳新興」印│                  │地不詳）          │
│    │文所示之印章        │                  │                  │
├──┼──────────┼─────────┼─────────┤
│12  │新光產物保險汽（機）│各1枚             │起訴書附表編號5號 │
│    │車理賠申請書上被保險│                  │（見99偵9721號卷第│
│    │人簽章欄「羅傑元」印│                  │183頁）（偽造時、 │
│    │文、「陳麗文」印文  │                  │地不詳）          │
│    │所示之印章          │                  │                  │
├──┼──────────┼─────────┼─────────┤
│13  │臺灣臺中地方法院檢察│1枚               │起訴書附表編號5號 │
│    │署「李清淇」相驗屍體│                  │（見99偵9721號卷第│
│    │證明書上檢察官欄「鄂│                  │191頁）（偽造時、 │
│    │世豪」印文所示之印章│                  │地不詳）          │
├──┼──────────┼─────────┼─────────┤
│14  │臺灣臺中地方法院檢察│1枚               │起訴書附表編號5號 │
│    │署「李清淇」相驗屍體│                  │（見99偵9721號卷第│
│    │證明書上之法醫師檢驗│                  │191頁）（偽造時、 │
│    │員醫師欄「黃怡僖」印│                  │地不詳）          │
│    │文所示之印章        │                  │                  │
└──┴──────────┴─────────┴─────────┘
附件三（如犯罪事實欄一附表一編號1-7號犯罪事實，佐證之證
       據名稱）：
（一）如附表一編號1號部分犯罪事實之證據：
  １、被告陳建宏於偵訊及本院審理時之自白。
  ２、被告洪榮讀於偵訊及本院審理時之自白。
  ３、共同被告張正杰於偵訊及本院審理時之自白。
  ４、共同被告林志俊於偵訊及本院審理時之自白。
  ５、證人甘文祺之證述【見臺灣臺中地方法院檢察署99年度偵
      字第6361號卷（以下簡稱99偵6361號卷）第71─74頁】。
  ６、共同被告林蕙君之偵訊證述（見99偵6361號卷第71─74頁
      ）。
  ７、汽車險賠案初步記錄暨理算書1份。
  ８、林蕙君汽（機）車險理賠申請書（牌照號碼RS7─501）1
      份。
  ９、汽車險賠案處理記錄表1份。
  10、車禍肇事查證資料表1份。
  11、台中市警察局第四分局（處理編號1314）道路交通事故現
      場圖1份。
  12、強制汽車責任保險給付理算明細表1份。
  13、臺灣臺中地方法院檢察署相驗屍體證明書1份（死者林賴
      招治）。
  14、林志俊戶籍謄本1份。
  15、林志俊身份證影本1份。
  16、受害人繼承系統表1份。
  17、強制汽車責任保險領款收據暨同意書1份。
      【上開7─17證據，分見臺灣臺中地方法院檢察署99年度
      偵字第9721號卷（以下簡稱99偵9721號卷）第111─124頁
      】。
  18、扣案洪榮讀詐領保險金所得之現金13萬元。
  19、受款帳戶明細表1份（見本院卷一第157─163頁）。
（二）如附表一編號2號部分犯罪事實之證據：
  １、被告陳建宏於偵訊及本院審理時之自白。
  ２、被告洪榮讀於偵訊及本院審理時之自白。
  ３、被告張正杰於偵訊及本院審理時之自白。
  ４、共同被告李良淇於偵訊及本院審理時之自白。
  ５、證人顏詩蓉之證述（見99偵6361號卷第81─83頁）。
  ６、003482號汽車險賠案初步記錄暨理算書1份。
  ７、顏詩蓉汽（機）車險理賠申請書（牌照號碼0798─HV）1
      份。
  ８、汽車險賠案處理記錄表1份。
  ９、車禍肇事查證資料表1份。
  10、臺中市警察局第四分局（處理編號：未載）道路交通事故
      現場圖1份。
  11、強制汽車責任保險給付理算明細表1份。
  12、臺灣臺中地方法院檢察署相驗屍體證明書（死者李育軒）
      1份。
  13、受害人繼承系統表1份。
  14、陳蕙如授權書1份。
  15、李良淇身份證影本1份。
      （上開6─15證據，分見99偵9721號卷第125─135頁）
  16、扣案李良淇日盛銀行00000000000帳號存摺1本。
  17、扣案李良淇日盛銀行00000000000帳號金融卡1張。
  18、扣案洪榮讀詐領保險金所得之現金13萬元。
  19、受款帳戶明細表1份（見本院卷一第157─163頁）。
（三）如附表一編號3號部分犯罪事實之證據：
  １、被告陳建宏於偵訊及本院審理時之自白。
  ２、被告洪榮讀於偵訊及本院審理時之自白。
  ３、被告張正杰於偵訊及本院審理時之自白。
  ４、共同被告周文德於偵訊及本院審理時之自白。
  ５、證人吳幸津之證述（見99偵6361號卷第68頁）。
  ６、編號001397號汽車險賠案初步記錄暨理算書1份。
  ７、吳幸津汽（機）車險理賠申請書（牌照號碼SQL─181）1
      份。
  ８、汽車險賠案處理記錄表1份。
  ９、車禍肇事查證資料表1份。
  10、台中市警察局第三分局（處理編號未載）道路交通事故現
      場圖1份。
  11、賴世斌、吳幸津駕駛執照影本1份。
  12、強制汽車責任保險給付理算明細表1份。
  13、臺灣臺中地方法院檢察署相驗屍體證明書（死者周佩琳）
      1份。
  14、受害人繼承系統表1份。
  15、戶籍謄本1份。
  16、身份證影本2份。
  17、陳秋芬授權書1份。
  18、賴世斌強制汽車責任保險領款收據暨同意書1份。
      （上開6─18證據，分見99偵9721號卷第166─181頁）
  19、扣案周文德台中縣烏日鄉農會00000000000000帳號存摺1
      本。
  20、扣案周文德台中縣烏日鄉農會00000000000000帳號金融卡
      1張
  21、扣案洪榮讀詐領保險金所得之現金13萬元。
  22、受款帳戶明細表1份（見本院卷一第157─163頁）。
（四）如附表一編號4號部分犯罪事實之證據：
  １、被告陳建宏於偵訊及本院審理時之自白。
  ２、被告洪榮讀於偵訊及本院審理時之自白。
  ３、被告張正杰於偵訊及本院審理時之自白。
  ４、共同被告簡群益之偵訊及本院審理時之自白。
  ５、000294號汽車險賠案初步記錄暨理算書1份。
  ６、莊孟曄汽（機）車險理賠申請書（牌照號碼E9─7201 ）1
      份。
  ７、汽車險賠案處理記錄表1份。
  ８、車禍肇事查證資料表1份。
  ９、台中市警察局第四分局（處理編號7740）道路交通事故現
      場圖1份。
  10、台中市○○○道路交通事故當事人登記聯單（編號000000
      0）1份。
  11、強制汽車責任保險給付理算明細表1份。
  12、臺灣臺中地方法院檢察署相驗屍體證明書（死者簡彥祥）
      1份。
  13、簡群益戶籍謄本1份。
  14、受害人繼承系統表1份。
  15、潘欣怡授權書1份。
  16、強制汽車責任保險領款收據暨同意書1份。
     （上開5─16證據，分見99偵9721號卷第136─148頁）
  17、扣案洪榮讀詐領保險金所得之現金13萬元。
  18、受款帳戶明細表1份（見本院卷一第157─163頁）。
（五）如附表一編號5號部分犯罪事實之證據：
  １、被告陳建宏於偵訊及本院審理時之自白。
  ２、被告洪榮讀於偵訊及本院審理時之自白。
  ３、被告張正杰於偵訊及本院審理時之自白。
  ４、共同被告陳新富於偵訊及本院審理時之自白。
  ５、證人陳新興之證述【見臺灣臺中地方法院檢察署99年度他
      字第1351號卷（以下簡稱99他1351號卷）第54─55頁】。
  ６、002471號汽車險賠案初步記錄暨理算書1份。
  ７、林雀蘭汽（機）車險理賠申請書（牌照號碼J7W─336 ）1
      份。
  ８、汽車險賠案處理記錄表1份。
  ９、車禍肇事查證資料表1份。
  10、台中市○○○道路交通事故當事人登記聯單（編號000000
      0）1份。
  11、台中市警察局第三分局（處理編號0014）道路交通事故現
      場圖1份。
  12、強制汽車責任保險給付理算明細表1份。
  13、臺灣臺中地方法院檢察署相驗屍體證明書（死者陳邱枝花
      ）1份。
  14、陳秋枝花戶籍謄本1份。
  15、受害人繼承系統表1份。
  16、陳新興、陳瓊霞、陳新富授權書1份。
  17、陳新興、陳新富、陳瓊霞身份證影本3份。
  18、陳新興強制汽車責任保險領款收據暨同意書1份。
      （上開6─18證據，分見99偵第9721號卷第149─165頁）
  19、賴邱枝花真正死亡證明書1份（見99偵第9721號卷第198頁
      ）。
  20、扣案洪榮讀詐領保險金所得之現金13萬元。
  21、受款帳戶明細表1份（見本院卷一第157─163頁）。
（六）如附表一編號6號部分犯罪事實之證據：
  １、被告陳建宏於偵訊及本院審理時之自白。
  ２、被告洪榮讀於偵訊及本院審理時之自白。
  ３、被告張正杰於偵訊及本院審理時之自白。
  ４、被告李世禎於本院審理時之自白。
  ６、（編號不詳）汽車險賠案初步記錄暨理算書1份。
  ７、羅傑元汽（機）車險理賠申請書（牌照號碼1293─TE）1
      份。
  ８、汽車險賠案處理記錄表1份。
  ９、車禍肇事查證資料表1份。
  10、台中市警察局第三分局（處理編號1351道路交通事故現場
      圖1份。
  11、台中市○○○道路交通事故當事人登記聯單（編號000000
      0）1份。
  12、陳麗華、羅傑元駕駛執照影本各1份。
  13、強制汽車責任保險給付理算明細表1份。
  14、臺灣臺中地方法院檢察署相驗屍體證明書（死者李清淇）
      1份。
  15、李世禎戶籍謄本1份。
  16、受害人繼承系統表1份。
  17、李世禎身份證影本1份。
  18、陳麗華強制汽車責任保險領款收據暨同意書1份。
      （以上6─18證據，分見99偵9721號卷第182─196頁）
  19、李清淇真正死亡證明書1份（見99偵9721號卷第201頁）。
  20、扣案洪榮讀詐領保險金所得之現金13萬元。
  21、受款帳戶明細表1份（見本院卷一第157─163頁）。
（七）如附表一編號7號部分犯罪事實之證據：
  １、被告陳建宏於偵訊及本院審理時之自白。
  ２、被告洪榮讀於偵訊及本院審理時之自白。
  ３、被告張正杰於偵訊及本院審理時之自白。
  ４、被告林蕙偵於偵訊及本院審理時之供述。
  ５、證人林美芳之證述（見新竹地檢98年度他字第1660號卷第
      25─26頁）。
  ６、證人林許之偵訊（見99偵6361號卷第88頁）及審理證述
      。
  ７、帳戶明細表1份。
  ８、林許申請之花旗（台灣）銀行麥寮分行帳戶96年10月1
      日至96年11 月4 日交易明細及提款時間資料1份。
  ９、100年10月24日花旗（台灣）銀行麥寮分行更正函及所附
      林許之帳戶相關資料。
  10、扣案洪榮讀詐領保險金所得之現金13萬元。
  11、受款帳戶明細表1份（見本院卷一第157─163頁）。
（以下空白）